---
title: "Visualisation Assocation Cholesterol"
author: "Geoffrey BOILAY"
date: "`r format(Sys.time(),'%d %B, %Y')`"
output:
  html_document:
    toc: yes
    toc_float: true
    collapsed: false
    smooth_scroll: false
    toc_depth: '4'
    df_print: paged
  pdf_document:
    toc: true
    toc_depth: 4
---




```{r, echo = FALSE}
# Importation

#data = read.csv("//172.27.137.244/g_boilay$/bureau/data2.csv")
data = read.csv("C:/Users/g_boilay/Documents/data2.csv")
```

```{r , echo = FALSE, message = FALSE, warning = FALSE}
#Library

library(tidyverse)
library(dplyr)
library(stringr)
library(janitor)
library(corrplot)
library(BBmisc)
library(lubridate)
library(arsenal)
library(ggfortify)
library(lmtest)
library(questionr)
library(broom)
library(broom.helpers)
library(ggeffects)
library(jtools)
library("writexl")
library(gtsummary)
library(gt)
library(ggcorrplot)
library(vcd)
```

```{r, echo = FALSE}
# glm

glm_reg = function(y,x,data){
  glm(formula=reformulate(termlabels = x, response= y), data=data, family = binomial(logit))

}

glm_m = function(y,x,data){
  base = c("age","sexe","niveau_etude_reg","mmse","ch","dia","hta_med","imc_reg")
  x = c(base,x)
  n0 = length(base)
  n1 = length(x)-n0
  mod = glm_reg(y,x,data)
  inf = length(mod$coefficients)-n1+1
  sup = length(mod$coefficients)
  coef(summary(mod))[inf:sup,]
  coef_table = round(coef(summary(mod))[inf:sup,c(1,4)],3)
  
  coef_table[1] <- round(exp(coef_table[1]),2)

  
  if(n1 == 1){
    names(coef_table) <- c("Odds Ratio", "p-value")
  }else{
    colnames(coef_table) <- c("Odd Ratio", "p-value")
  }
  
  return(coef_table)
}

```

```{r, echo = FALSE}
# lm

lm_reg = function(y,x,data){
  lm(formula=reformulate(termlabels = x, response= y), data=data)

}

lm_m = function(y,x,data){
  base = c("age","sexe","niveau_etude_reg","mmse","ch","dia","hta_med","imc_reg")
  x = c(base,x)
  n0 = length(base)
  n1 = length(x)-n0
  mod = lm_reg(y,x,data)
  inf = length(mod$coefficients)-n1+1
  sup = length(mod$coefficients)
  coef(summary(mod))[inf:sup,]
  coef_table = round(coef(summary(mod))[inf:sup,c(1,4)],3)
  
  return(coef_table)
}

```


```{r, echo = FALSE}
data$apoe.reg3[data$apoe.reg2 == 0] = 0
data$apoe.reg3[data$apoe.reg2 == 1] = 1
data$apoe.reg3[data$apoe.reg2 == 2] = 1

data$ma2 <- FALSE
data$ma2[data$diagnostic_cli == 1] <- 1
data$ma2[data$diagnostic_cli == 2] <- 2


data$ma4[data$diagnostic_cli == 1] = 1
data$ma4[data$diagnostic_cli > 1] = 0

data$ma = data$ma4


data$groupe[data$diagnostic_cli == 1] <- 1
data$groupe[data$diagnostic_cli == 2] <- 2
data$groupe[data$diagnostic_cli == 3] <- 3
data$groupe[data$diagnostic_cli > 3] <- 4
```


# Objectif

Trouver d'éventuelles associations en les marqueurs de la maladie d'Alzheimer et le Cholesterol (total, HDL et LDL)  
<br>
Les valeurs du cholesterol sont standardisés  
Les valeurs de l'Abeta42 en continues sont standardisées sur leur logarithme et multiplié par -1  
Les valeurs de ptau en continues sont standardisées sur leur logarithme et multiplié par -1  


# Etude d'association

## Abeta42 en dichotomique {.tabset}

### Modèle de base

Le modèle de base comporte les variables suivantes :  
- Age  
- Sexe  
- Niveau d'étude  
- MMSE  
- Les traitements  
- IMC  
- APOE  

```{r, echo = FALSE}
#data_chol abeta42 dichotomique

data_chol = filter(data, is.na(abeta42t2) == F,
               is.na(age) == F,
               is.na(sexe) == F,
               is.na(apoe.reg2) == F,
               is.na(mmse) == F,
               is.na(ch) == F,
               is.na(dia) == F,
               is.na(hta_med) == F,
               is.na(imc_reg) == F,
               is.na(presence_biomarqueur) == F,
               is.na(niveau_etude_reg) == F,
               is.na(ma) == F
               )

data_chol$cholesterol_total = scale(data_chol$cholesterol_total)
data_chol$cholesterol_hdl = scale(data_chol$cholesterol_hdl)
data_chol$cholesterol_ldl = scale(data_chol$cholesterol_ldl)

data_chol$sexe = as.factor(data_chol$sexe)
data_chol$ch = as.factor(data_chol$ch)
data_chol$dia = as.factor(data_chol$dia)
data_chol$hta_med = as.factor(data_chol$hta_med)
data_chol$apoe.reg2 = as.factor(data_chol$apoe.reg2)
data_chol$ma = as.factor(data_chol$ma)
data_chol$ma_mci = as.factor(data_chol$ma_mci)


data_ma_0 = data_chol %>% filter(ma == 0)
data_ma_1 = data_chol %>% filter(ma == 1)

data_mamci_0 = data_chol %>% filter(ma_mci == 0)
data_mamci_1 = data_chol %>% filter(ma_mci == 1)

data_apoe_0 = data_chol %>% filter(apoe.reg2 == 0)
data_apoe_1 = data_chol %>% filter(apoe.reg2 != 0)

data_ma2_0 = data_chol %>% filter(ma2 == 0)
data_ma2_1 = data_chol %>% filter(ma2 == 1)
data_ma2_2 = data_chol %>% filter(ma2 == 2)


data_groupe_1 = data_chol %>% filter(groupe == 1)
data_groupe_2 = data_chol %>% filter(groupe == 2)
data_groupe_3 = data_chol %>% filter(groupe == 3)
data_groupe_4 = data_chol %>% filter(groupe == 4)



```

```{r,echo=FALSE}
y = "abeta42t2"
```



### Par groupe d'APOE {.tabset}

La variable APOE n'est plus dans le modèle de base

```{r,echo=FALSE}
g = "apoe.reg3"
```

#### cholesterol_total {.tabset}

```{r,echo=FALSE}
a = "cholesterol_total"
```

##### G all

```{r,echo=FALSE}  
paste0("N = ",nrow(data_chol)) 
```

###### Modèle de base
```{r,echo=FALSE}

t = c(a)

glm_m(y,t,data_chol)

```


###### ajusté sur G
```{r,echo=FALSE}

t = c(a,g)

glm_m(y,t,data_chol)

```


###### Intéraction
```{r,echo=FALSE}

t = c(a, g,paste0(g,"*",a))

glm_m(y,t,data_chol)

```


##### G 0

```{r,echo=FALSE}  
paste0("N = ",nrow(data_apoe_0)) 
```

```{r,echo=FALSE}

t = c(a)

glm_m(y,t,data_apoe_0)
```


##### G 1

```{r,echo=FALSE}  
paste0("N = ",nrow(data_apoe_1)) 
```

```{r,echo=FALSE}

t = c(a)

glm_m(y,t,data_apoe_1)
```



#### cholesterol_hdl {.tabset}

```{r,echo=FALSE}
a = "cholesterol_hdl"
```

##### G all

```{r,echo=FALSE}  
paste0("N = ",nrow(data_chol)) 
```

###### Modèle de base
```{r,echo=FALSE}

t = c(a)

glm_m(y,t,data_chol)

```

###### ajusté sur G
```{r,echo=FALSE}

t = c(a, g)

glm_m(y,t,data_chol)

```

###### Intéraction
```{r,echo=FALSE}

t = c(a, g,paste0(g,"*",a))

glm_m(y,t,data_chol)

```

##### G 0
```{r,echo=FALSE}  
paste0("N = ",nrow(data_apoe_0)) 
```

```{r,echo=FALSE}

t = c(a)

glm_m(y,t,data_apoe_0)
```

##### G 1

```{r,echo=FALSE}  
paste0("N = ",nrow(data_apoe_1)) 
```

```{r,echo=FALSE}

t = c(a)

glm_m(y,t,data_apoe_1)
```


#### cholesterol_ldl {.tabset}

```{r,echo=FALSE}
a = "cholesterol_ldl"
```

##### G all

```{r,echo=FALSE}  
paste0("N = ",nrow(data_chol)) 
```

###### Modèle de base
```{r,echo=FALSE}

t = c(a)

glm_m(y,t,data_chol)

```

###### ajusté sur G
```{r,echo=FALSE}

t = c(a, g)

glm_m(y,t,data_chol)

```

###### Intéraction
```{r,echo=FALSE}

t = c(a, g,paste0(g,"*",a))

glm_m(y,t,data_chol)

```

##### G 0
```{r,echo=FALSE}  
paste0("N = ",nrow(data_apoe_0)) 
```

```{r,echo=FALSE}

t = c(a)

glm_m(y,t,data_apoe_0)
```

##### G 1

```{r,echo=FALSE}  
paste0("N = ",nrow(data_apoe_1)) 
```

```{r,echo=FALSE}

t = c(a)

glm_m(y,t,data_apoe_1)
```





### Par groupe d'APOE ajusté sur G sur MA {.tabset}

La variable APOE n'est plus dans le modèle de base

```{r,echo=FALSE}
g = "apoe.reg3"
```

#### cholesterol_total {.tabset}

```{r,echo=FALSE}
a = "cholesterol_total"
```

##### G all

```{r,echo=FALSE}  
paste0("N = ",nrow(data_chol)) 
```

###### Modèle de base
```{r,echo=FALSE}

t = c(a,"ma")

glm_m(y,t,data_chol)

```

###### ajusté sur G
```{r,echo=FALSE}

t = c(a,"ma",g)

glm_m(y,t,data_chol)

```

###### Intéraction
```{r,echo=FALSE}

t = c(a,"ma", g,paste0(g,"*",a))

glm_m(y,t,data_chol)

```

##### G 0
```{r,echo=FALSE}  
paste0("N = ",nrow(data_apoe_0)) 
```

```{r,echo=FALSE}

t = c(a,"ma")

glm_m(y,t,data_apoe_0)
```

##### G 1

```{r,echo=FALSE}  
paste0("N = ",nrow(data_apoe_1)) 
```

```{r,echo=FALSE}

t = c(a,"ma")

glm_m(y,t,data_apoe_1)
```


#### cholesterol_hdl {.tabset}

```{r,echo=FALSE}
a = "cholesterol_hdl"
```

##### G all

```{r,echo=FALSE}  
paste0("N = ",nrow(data_chol)) 
```

###### Modèle de base
```{r,echo=FALSE}

t = c(a,"ma")

glm_m(y,t,data_chol)

```

###### ajusté sur G
```{r,echo=FALSE}

t = c(a,"ma",g)

glm_m(y,t,data_chol)

```

###### Intéraction
```{r,echo=FALSE}

t = c(a,"ma", g,paste0(g,"*",a))

glm_m(y,t,data_chol)

```

##### G 0
```{r,echo=FALSE}  
paste0("N = ",nrow(data_apoe_0)) 
```

```{r,echo=FALSE}

t = c(a,"ma")

glm_m(y,t,data_apoe_0)
```

##### G 1

```{r,echo=FALSE}  
paste0("N = ",nrow(data_apoe_1)) 
```

```{r,echo=FALSE}

t = c(a,"ma")

glm_m(y,t,data_apoe_1)
```


#### cholesterol_ldl {.tabset}

```{r,echo=FALSE}
a = "cholesterol_ldl"
```

##### G all

```{r,echo=FALSE}  
paste0("N = ",nrow(data_chol)) 
```

###### Modèle de base
```{r,echo=FALSE}

t = c(a,"ma")

glm_m(y,t,data_chol)

```

###### ajusté sur G
```{r,echo=FALSE}

t = c(a,"ma",g)

glm_m(y,t,data_chol)

```

###### Intéraction
```{r,echo=FALSE}

t = c(a,"ma", g,paste0(g,"*",a))

glm_m(y,t,data_chol)

```

##### G 0

```{r,echo=FALSE}  
paste0("N = ",nrow(data_apoe_0)) 
```

```{r,echo=FALSE}

t = c(a,"ma")

glm_m(y,t,data_apoe_0)
```

##### G 1

```{r,echo=FALSE}  
paste0("N = ",nrow(data_apoe_1)) 
```

```{r,echo=FALSE}

t = c(a,"ma")

glm_m(y,t,data_apoe_1)
```




### En fonction du diagnostic (MA/non MA) {.tabset}

```{r,echo=FALSE}
g = "ma"
```


#### cholesterol_total {.tabset}

```{r,echo=FALSE}
a = "cholesterol_total"
```

##### G all

```{r,echo=FALSE}  
paste0("N = ",nrow(data_chol)) 
```

###### Modèle de base
```{r,echo=FALSE}

t = c(a,"apoe.reg3")

glm_m(y,t,data_chol)

```

###### ajusté sur G
```{r,echo=FALSE}

t = c(a, g,"apoe.reg3")

glm_m(y,t,data_chol)

```

###### Intéraction
```{r,echo=FALSE}

t = c(a, g,"apoe.reg3",paste0(g,"*",a))

glm_m(y,t,data_chol)

```

##### G 0
```{r,echo=FALSE}  
paste0("N = ",nrow(data_ma_0)) 
```

```{r,echo=FALSE}

t = c(a,"apoe.reg3")

glm_m(y,t,data_ma_0)
```

##### G 1
```{r,echo=FALSE}  
paste0("N = ",nrow(data_ma_1)) 
```

```{r,echo=FALSE}

t = c(a,"apoe.reg3")

glm_m(y,t,data_ma_1)
```


#### cholesterol_hdl {.tabset}

```{r,echo=FALSE}
a = "cholesterol_hdl"
```

##### G all

```{r,echo=FALSE}  
paste0("N = ",nrow(data_chol)) 
```

###### Modèle de base
```{r,echo=FALSE}

t = c(a,"apoe.reg3")

glm_m(y,t,data_chol)

```

###### ajusté sur G
```{r,echo=FALSE}

t = c(a, g,"apoe.reg3")

glm_m(y,t,data_chol)

```

###### Intéraction
```{r,echo=FALSE}

t = c(a, g,"apoe.reg3",paste0(g,"*",a))

glm_m(y,t,data_chol)

```

##### G 0

```{r,echo=FALSE}  
paste0("N = ",nrow(data_ma_0)) 
```

```{r,echo=FALSE}

t = c(a,"apoe.reg3")

glm_m(y,t,data_ma_0)
```

##### G 1
```{r,echo=FALSE}  
paste0("N = ",nrow(data_ma_1)) 
```

```{r,echo=FALSE}

t = c(a,"apoe.reg3")

glm_m(y,t,data_ma_1)
```

#### cholesterol_ldl {.tabset}
```{r,echo=FALSE}
a = "cholesterol_ldl"
```

##### G all
```{r,echo=FALSE}  
paste0("N = ",nrow(data_chol)) 
```

###### Modèle de base
```{r,echo=FALSE}

t = c(a,"apoe.reg3")

glm_m(y,t,data_chol)

```

###### ajusté sur G
```{r,echo=FALSE}

t = c(a, g,"apoe.reg3")

glm_m(y,t,data_chol)

```

###### Intéraction
```{r,echo=FALSE}

t = c(a, g,"apoe.reg3",paste0(g,"*",a))

glm_m(y,t,data_chol)

```

##### G 0
```{r,echo=FALSE}  
paste0("N = ",nrow(data_ma_0)) 
```

```{r,echo=FALSE}

t = c(a,"apoe.reg3")

glm_m(y,t,data_ma_0)
```

##### G 1
```{r,echo=FALSE}  
paste0("N = ",nrow(data_ma_1)) 
```

```{r,echo=FALSE}

t = c(a,"apoe.reg3")

glm_m(y,t,data_ma_1)
```


### En fonction du diagnostic (MA+MCI/non MA non MCI) {.tabset}

```{r,echo=FALSE}
g = "ma_mci"
```

#### cholesterol_total {.tabset}

```{r,echo=FALSE}
a = "cholesterol_total"
```

##### G all

```{r,echo=FALSE}  
paste0("N = ",nrow(data_chol)) 
```

###### Modèle de base
```{r,echo=FALSE}

t = c(a,"apoe.reg3")

glm_m(y,t,data_chol)

```
###### ajusté sur G
```{r,echo=FALSE}

t = c(a, g,"apoe.reg3")

glm_m(y,t,data_chol)

```

###### Intéraction
```{r,echo=FALSE}

t = c(a, g,"apoe.reg3",paste0(g,"*",a))

glm_m(y,t,data_chol)

```

##### G 0

```{r,echo=FALSE}  
paste0("N = ",nrow(data_mamci_0)) 
```

```{r,echo=FALSE}

t = c(a,"apoe.reg3")

glm_m(y,t,data_mamci_0)
```

##### G 1

```{r,echo=FALSE}  
paste0("N = ",nrow(data_mamci_1)) 
```

```{r,echo=FALSE}

t = c(a,"apoe.reg3")

glm_m(y,t,data_mamci_1)
```



#### cholesterol_hdl {.tabset}

```{r,echo=FALSE}
a = "cholesterol_hdl"
```

##### G all

```{r,echo=FALSE}  
paste0("N = ",nrow(data_chol)) 
```

###### Modèle de base
```{r,echo=FALSE}

t = c(a,"apoe.reg3")

glm_m(y,t,data_chol)

```
###### ajusté sur G
```{r,echo=FALSE}

t = c(a, g,"apoe.reg3")

glm_m(y,t,data_chol)

```

###### Intéraction
```{r,echo=FALSE}

t = c(a, g,"apoe.reg3",paste0(g,"*",a))

glm_m(y,t,data_chol)

```

##### G 0

```{r,echo=FALSE}  
paste0("N = ",nrow(data_mamci_0)) 
```

```{r,echo=FALSE}

t = c(a,"apoe.reg3")

glm_m(y,t,data_mamci_0)
```

##### G 1

```{r,echo=FALSE}  
paste0("N = ",nrow(data_mamci_1)) 
```

```{r,echo=FALSE}

t = c(a,"apoe.reg3")

glm_m(y,t,data_mamci_1)
```



#### cholesterol_ldl {.tabset}

```{r,echo=FALSE}
a = "cholesterol_ldl"
```

##### G all

```{r,echo=FALSE}  
paste0("N = ",nrow(data_chol)) 
```

###### Modèle de base
```{r,echo=FALSE}

t = c(a,"apoe.reg3")

glm_m(y,t,data_chol)

```
###### ajusté sur G
```{r,echo=FALSE}

t = c(a, g,"apoe.reg3")

glm_m(y,t,data_chol)

```

###### Intéraction
```{r,echo=FALSE}

t = c(a, g,"apoe.reg3",paste0(g,"*",a))

glm_m(y,t,data_chol)

```

##### G 0

```{r,echo=FALSE}  
paste0("N = ",nrow(data_mamci_0)) 
```

```{r,echo=FALSE}

t = c(a,"apoe.reg3")

glm_m(y,t,data_mamci_0)
```

##### G 1

```{r,echo=FALSE}  
paste0("N = ",nrow(data_mamci_1)) 
```

```{r,echo=FALSE}

t = c(a,"apoe.reg3")

glm_m(y,t,data_mamci_1)
```





### Par groupe de diagnostic (MA/MCI/MCI autres/Autres) {.tabset}

```{r,echo=FALSE}
g = "groupe"
```


#### cholesterol_total {.tabset}

```{r,echo=FALSE}
a = "cholesterol_total"
```

##### G all

```{r,echo=FALSE}  
paste0("N = ",nrow(data_chol)) 
```

###### Modèle de base
```{r,echo=FALSE}

t = c(a,"apoe.reg3")

glm_m(y,t,data_chol)

```

###### ajusté sur G
```{r,echo=FALSE}

t = c(a, g,"apoe.reg3")

glm_m(y,t,data_chol)

```

###### Intéraction
```{r,echo=FALSE}

t = c(a, g,"apoe.reg3",paste0(g,"*",a))

glm_m(y,t,data_chol)

```

##### G 1
```{r,echo=FALSE}  
paste0("N = ",nrow(data_groupe_1)) 
```

```{r,echo=FALSE}

t = c(a,"apoe.reg3")

glm_m(y,t,data_groupe_1)
```

##### G 2
```{r,echo=FALSE}  
paste0("N = ",nrow(data_groupe_2)) 
```

```{r,echo=FALSE}

t = c(a,"apoe.reg3")

glm_m(y,t,data_groupe_2)
```

##### G 3
```{r,echo=FALSE}  
paste0("N = ",nrow(data_groupe_3)) 
```

```{r,echo=FALSE}

t = c(a,"apoe.reg3")

glm_m(y,t,data_groupe_3)
```

##### G 4
```{r,echo=FALSE}  
paste0("N = ",nrow(data_groupe_4)) 
```

```{r,echo=FALSE}

t = c(a,"apoe.reg3")

glm_m(y,t,data_groupe_4)
```

#### cholesterol_hdl {.tabset}

```{r,echo=FALSE}
a = "cholesterol_hdl"
```

##### G all

```{r,echo=FALSE}  
paste0("N = ",nrow(data_chol)) 
```

###### Modèle de base
```{r,echo=FALSE}

t = c(a,"apoe.reg3")

lm_m(y,t,data_chol)

```

###### ajusté sur G
```{r,echo=FALSE}

t = c(a, g,"apoe.reg3")

lm_m(y,t,data_chol)

```

###### Intéraction
```{r,echo=FALSE}

t = c(a, g,"apoe.reg3",paste0(g,"*",a))

lm_m(y,t,data_chol)

```

##### G 0

```{r,echo=FALSE}  
paste0("N = ",nrow(data_ma_0)) 
```

```{r,echo=FALSE}

t = c(a,"apoe.reg3")

lm_m(y,t,data_ma_0)
```

##### G 1
```{r,echo=FALSE}  
paste0("N = ",nrow(data_ma_1)) 
```

```{r,echo=FALSE}

t = c(a,"apoe.reg3")

lm_m(y,t,data_ma_1)
```

#### cholesterol_ldl {.tabset}
```{r,echo=FALSE}
a = "cholesterol_ldl"
```

##### G all
```{r,echo=FALSE}  
paste0("N = ",nrow(data_chol)) 
```

###### Modèle de base
```{r,echo=FALSE}

t = c(a,"apoe.reg3")

lm_m(y,t,data_chol)

```

###### ajusté sur G
```{r,echo=FALSE}

t = c(a, g,"apoe.reg3")

lm_m(y,t,data_chol)

```

###### Intéraction
```{r,echo=FALSE}

t = c(a, g,"apoe.reg3",paste0(g,"*",a))

lm_m(y,t,data_chol)

```

##### G 0
```{r,echo=FALSE}  
paste0("N = ",nrow(data_ma_0)) 
```

```{r,echo=FALSE}

t = c(a,"apoe.reg3")

lm_m(y,t,data_ma_0)
```

##### G 1
```{r,echo=FALSE}  
paste0("N = ",nrow(data_ma_1)) 
```

```{r,echo=FALSE}

t = c(a,"apoe.reg3")

lm_m(y,t,data_ma_1)
```




## Abeta42 en continue {.tabset}

### Modèle de base

Le modèle de base comporte les variables suivantes :  
- Age  
- Sexe  
- Niveau d'étude  
- MMSE  
- Les traitements  
- IMC  
- APOE  

```{r, echo = FALSE}
#data_chol abeta42 continue

data_chol = filter(data, is.na(abeta42) == F,
               is.na(age) == F,
               is.na(sexe) == F,
               is.na(apoe.reg2) == F,
               is.na(mmse) == F,
               is.na(ch) == F,
               is.na(dia) == F,
               is.na(hta_med) == F,
               is.na(imc_reg) == F,
               is.na(presence_biomarqueur) == F,
               is.na(niveau_etude_reg) == F,
               is.na(ma) == F
               )

data_chol$cholesterol_total = scale(data_chol$cholesterol_total)
data_chol$cholesterol_hdl = scale(data_chol$cholesterol_hdl)
data_chol$cholesterol_ldl = scale(data_chol$cholesterol_ldl)

data_chol$sexe = as.factor(data_chol$sexe)
data_chol$ch = as.factor(data_chol$ch)
data_chol$dia = as.factor(data_chol$dia)
data_chol$hta_med = as.factor(data_chol$hta_med)
data_chol$apoe.reg2 = as.factor(data_chol$apoe.reg2)
data_chol$ma = as.factor(data_chol$ma)
data_chol$ma_mci = as.factor(data_chol$ma_mci)


data_ma_0 = data_chol %>% filter(ma == 0)
data_ma_1 = data_chol %>% filter(ma == 1)

data_mamci_0 = data_chol %>% filter(ma_mci == 0)
data_mamci_1 = data_chol %>% filter(ma_mci == 1)

data_apoe_0 = data_chol %>% filter(apoe.reg2 == 0)
data_apoe_1 = data_chol %>% filter(apoe.reg2 != 0)

data_ma2_0 = data_chol %>% filter(ma2 == 0)
data_ma2_1 = data_chol %>% filter(ma2 == 1)
data_ma2_2 = data_chol %>% filter(ma2 == 2)


data_groupe_1 = data_chol %>% filter(groupe == 1)
data_groupe_2 = data_chol %>% filter(groupe == 2)
data_groupe_3 = data_chol %>% filter(groupe == 3)
data_groupe_4 = data_chol %>% filter(groupe == 4)



```

```{r,echo=FALSE}
y = "abeta42"
```



### Par groupe d'APOE {.tabset}

La variable APOE n'est plus dans le modèle de base

```{r,echo=FALSE}
g = "apoe.reg3"
```

#### cholesterol_total {.tabset}

```{r,echo=FALSE}
a = "cholesterol_total"
```

##### G all

```{r,echo=FALSE}  
paste0("N = ",nrow(data_chol)) 
```

###### Modèle de base
```{r,echo=FALSE}

t = c(a)

lm_m(y,t,data_chol)

```


###### ajusté sur G
```{r,echo=FALSE}

t = c(a,g)

lm_m(y,t,data_chol)

```


###### Intéraction
```{r,echo=FALSE}

t = c(a, g,paste0(g,"*",a))

lm_m(y,t,data_chol)

```


##### G 0

```{r,echo=FALSE}  
paste0("N = ",nrow(data_apoe_0)) 
```

```{r,echo=FALSE}

t = c(a)

lm_m(y,t,data_apoe_0)
```


##### G 1

```{r,echo=FALSE}  
paste0("N = ",nrow(data_apoe_1)) 
```

```{r,echo=FALSE}

t = c(a)

lm_m(y,t,data_apoe_1)
```



#### cholesterol_hdl {.tabset}

```{r,echo=FALSE}
a = "cholesterol_hdl"
```

##### G all

```{r,echo=FALSE}  
paste0("N = ",nrow(data_chol)) 
```

###### Modèle de base
```{r,echo=FALSE}

t = c(a)

lm_m(y,t,data_chol)

```

###### ajusté sur G
```{r,echo=FALSE}

t = c(a, g)

lm_m(y,t,data_chol)

```

###### Intéraction
```{r,echo=FALSE}

t = c(a, g,paste0(g,"*",a))

lm_m(y,t,data_chol)

```

##### G 0
```{r,echo=FALSE}  
paste0("N = ",nrow(data_apoe_0)) 
```

```{r,echo=FALSE}

t = c(a)

lm_m(y,t,data_apoe_0)
```

##### G 1

```{r,echo=FALSE}  
paste0("N = ",nrow(data_apoe_1)) 
```

```{r,echo=FALSE}

t = c(a)

lm_m(y,t,data_apoe_1)
```


#### cholesterol_ldl {.tabset}

```{r,echo=FALSE}
a = "cholesterol_ldl"
```

##### G all

```{r,echo=FALSE}  
paste0("N = ",nrow(data_chol)) 
```

###### Modèle de base
```{r,echo=FALSE}

t = c(a)

lm_m(y,t,data_chol)

```

###### ajusté sur G
```{r,echo=FALSE}

t = c(a, g)

lm_m(y,t,data_chol)

```

###### Intéraction
```{r,echo=FALSE}

t = c(a, g,paste0(g,"*",a))

lm_m(y,t,data_chol)

```

##### G 0
```{r,echo=FALSE}  
paste0("N = ",nrow(data_apoe_0)) 
```

```{r,echo=FALSE}

t = c(a)

lm_m(y,t,data_apoe_0)
```

##### G 1

```{r,echo=FALSE}  
paste0("N = ",nrow(data_apoe_1)) 
```

```{r,echo=FALSE}

t = c(a)

lm_m(y,t,data_apoe_1)
```





### Par groupe d'APOE ajusté sur G sur MA {.tabset}

La variable APOE n'est plus dans le modèle de base

```{r,echo=FALSE}
g = "apoe.reg3"
```

#### cholesterol_total {.tabset}

```{r,echo=FALSE}
a = "cholesterol_total"
```

##### G all

```{r,echo=FALSE}  
paste0("N = ",nrow(data_chol)) 
```

###### Modèle de base
```{r,echo=FALSE}

t = c(a,"ma")

lm_m(y,t,data_chol)

```

###### ajusté sur G
```{r,echo=FALSE}

t = c(a,"ma",g)

lm_m(y,t,data_chol)

```

###### Intéraction
```{r,echo=FALSE}

t = c(a,"ma", g,paste0(g,"*",a))

lm_m(y,t,data_chol)

```

##### G 0
```{r,echo=FALSE}  
paste0("N = ",nrow(data_apoe_0)) 
```

```{r,echo=FALSE}

t = c(a,"ma")

lm_m(y,t,data_apoe_0)
```

##### G 1

```{r,echo=FALSE}  
paste0("N = ",nrow(data_apoe_1)) 
```

```{r,echo=FALSE}

t = c(a,"ma")

lm_m(y,t,data_apoe_1)
```


#### cholesterol_hdl {.tabset}

```{r,echo=FALSE}
a = "cholesterol_hdl"
```

##### G all

```{r,echo=FALSE}  
paste0("N = ",nrow(data_chol)) 
```

###### Modèle de base
```{r,echo=FALSE}

t = c(a,"ma")

lm_m(y,t,data_chol)

```

###### ajusté sur G
```{r,echo=FALSE}

t = c(a,"ma",g)

lm_m(y,t,data_chol)

```

###### Intéraction
```{r,echo=FALSE}

t = c(a,"ma", g,paste0(g,"*",a))

lm_m(y,t,data_chol)

```

##### G 0
```{r,echo=FALSE}  
paste0("N = ",nrow(data_apoe_0)) 
```

```{r,echo=FALSE}

t = c(a,"ma")

lm_m(y,t,data_apoe_0)
```

##### G 1

```{r,echo=FALSE}  
paste0("N = ",nrow(data_apoe_1)) 
```

```{r,echo=FALSE}

t = c(a,"ma")

lm_m(y,t,data_apoe_1)
```


#### cholesterol_ldl {.tabset}

```{r,echo=FALSE}
a = "cholesterol_ldl"
```

##### G all

```{r,echo=FALSE}  
paste0("N = ",nrow(data_chol)) 
```

###### Modèle de base
```{r,echo=FALSE}

t = c(a,"ma")

lm_m(y,t,data_chol)

```

###### ajusté sur G
```{r,echo=FALSE}

t = c(a,"ma",g)

lm_m(y,t,data_chol)

```

###### Intéraction
```{r,echo=FALSE}

t = c(a,"ma", g,paste0(g,"*",a))

lm_m(y,t,data_chol)

```

##### G 0

```{r,echo=FALSE}  
paste0("N = ",nrow(data_apoe_0)) 
```

```{r,echo=FALSE}

t = c(a,"ma")

lm_m(y,t,data_apoe_0)
```

##### G 1

```{r,echo=FALSE}  
paste0("N = ",nrow(data_apoe_1)) 
```

```{r,echo=FALSE}

t = c(a,"ma")

lm_m(y,t,data_apoe_1)
```




### En fonction du diagnostic (MA/non MA) {.tabset}

```{r,echo=FALSE}
g = "ma"
```


#### cholesterol_total {.tabset}

```{r,echo=FALSE}
a = "cholesterol_total"
```

##### G all

```{r,echo=FALSE}  
paste0("N = ",nrow(data_chol)) 
```

###### Modèle de base
```{r,echo=FALSE}

t = c(a,"apoe.reg3")

lm_m(y,t,data_chol)

```

###### ajusté sur G
```{r,echo=FALSE}

t = c(a, g,"apoe.reg3")

lm_m(y,t,data_chol)

```

###### Intéraction
```{r,echo=FALSE}

t = c(a, g,"apoe.reg3",paste0(g,"*",a))

lm_m(y,t,data_chol)

```

##### G 0
```{r,echo=FALSE}  
paste0("N = ",nrow(data_ma_0)) 
```

```{r,echo=FALSE}

t = c(a,"apoe.reg3")

lm_m(y,t,data_ma_0)
```

##### G 1
```{r,echo=FALSE}  
paste0("N = ",nrow(data_ma_1)) 
```

```{r,echo=FALSE}

t = c(a,"apoe.reg3")

lm_m(y,t,data_ma_1)
```


#### cholesterol_hdl {.tabset}

```{r,echo=FALSE}
a = "cholesterol_hdl"
```

##### G all

```{r,echo=FALSE}  
paste0("N = ",nrow(data_chol)) 
```

###### Modèle de base
```{r,echo=FALSE}

t = c(a,"apoe.reg3")

lm_m(y,t,data_chol)

```

###### ajusté sur G
```{r,echo=FALSE}

t = c(a, g,"apoe.reg3")

lm_m(y,t,data_chol)

```

###### Intéraction
```{r,echo=FALSE}

t = c(a, g,"apoe.reg3",paste0(g,"*",a))

lm_m(y,t,data_chol)

```

##### G 0

```{r,echo=FALSE}  
paste0("N = ",nrow(data_ma_0)) 
```

```{r,echo=FALSE}

t = c(a,"apoe.reg3")

lm_m(y,t,data_ma_0)
```

##### G 1
```{r,echo=FALSE}  
paste0("N = ",nrow(data_ma_1)) 
```

```{r,echo=FALSE}

t = c(a,"apoe.reg3")

lm_m(y,t,data_ma_1)
```

#### cholesterol_ldl {.tabset}
```{r,echo=FALSE}
a = "cholesterol_ldl"
```

##### G all
```{r,echo=FALSE}  
paste0("N = ",nrow(data_chol)) 
```

###### Modèle de base
```{r,echo=FALSE}

t = c(a,"apoe.reg3")

lm_m(y,t,data_chol)

```

###### ajusté sur G
```{r,echo=FALSE}

t = c(a, g,"apoe.reg3")

lm_m(y,t,data_chol)

```

###### Intéraction
```{r,echo=FALSE}

t = c(a, g,"apoe.reg3",paste0(g,"*",a))

lm_m(y,t,data_chol)

```

##### G 0
```{r,echo=FALSE}  
paste0("N = ",nrow(data_ma_0)) 
```

```{r,echo=FALSE}

t = c(a,"apoe.reg3")

lm_m(y,t,data_ma_0)
```

##### G 1
```{r,echo=FALSE}  
paste0("N = ",nrow(data_ma_1)) 
```

```{r,echo=FALSE}

t = c(a,"apoe.reg3")

lm_m(y,t,data_ma_1)
```


### En fonction du diagnostic (MA+MCI/non MA non MCI) {.tabset}

```{r,echo=FALSE}
g = "ma_mci"
```

#### cholesterol_total {.tabset}

```{r,echo=FALSE}
a = "cholesterol_total"
```

##### G all

```{r,echo=FALSE}  
paste0("N = ",nrow(data_chol)) 
```

###### Modèle de base
```{r,echo=FALSE}

t = c(a,"apoe.reg3")

lm_m(y,t,data_chol)

```
###### ajusté sur G
```{r,echo=FALSE}

t = c(a, g,"apoe.reg3")

lm_m(y,t,data_chol)

```

###### Intéraction
```{r,echo=FALSE}

t = c(a, g,"apoe.reg3",paste0(g,"*",a))

lm_m(y,t,data_chol)

```

##### G 0

```{r,echo=FALSE}  
paste0("N = ",nrow(data_mamci_0)) 
```

```{r,echo=FALSE}

t = c(a,"apoe.reg3")

lm_m(y,t,data_mamci_0)
```

##### G 1

```{r,echo=FALSE}  
paste0("N = ",nrow(data_mamci_1)) 
```

```{r,echo=FALSE}

t = c(a,"apoe.reg3")

lm_m(y,t,data_mamci_1)
```



#### cholesterol_hdl {.tabset}

```{r,echo=FALSE}
a = "cholesterol_hdl"
```

##### G all

```{r,echo=FALSE}  
paste0("N = ",nrow(data_chol)) 
```

###### Modèle de base
```{r,echo=FALSE}

t = c(a,"apoe.reg3")

lm_m(y,t,data_chol)

```
###### ajusté sur G
```{r,echo=FALSE}

t = c(a, g,"apoe.reg3")

lm_m(y,t,data_chol)

```

###### Intéraction
```{r,echo=FALSE}

t = c(a, g,"apoe.reg3",paste0(g,"*",a))

lm_m(y,t,data_chol)

```

##### G 0

```{r,echo=FALSE}  
paste0("N = ",nrow(data_mamci_0)) 
```

```{r,echo=FALSE}

t = c(a,"apoe.reg3")

lm_m(y,t,data_mamci_0)
```

##### G 1

```{r,echo=FALSE}  
paste0("N = ",nrow(data_mamci_1)) 
```

```{r,echo=FALSE}

t = c(a,"apoe.reg3")

lm_m(y,t,data_mamci_1)
```



#### cholesterol_ldl {.tabset}

```{r,echo=FALSE}
a = "cholesterol_ldl"
```

##### G all

```{r,echo=FALSE}  
paste0("N = ",nrow(data_chol)) 
```

###### Modèle de base
```{r,echo=FALSE}

t = c(a,"apoe.reg3")

lm_m(y,t,data_chol)

```
###### ajusté sur G
```{r,echo=FALSE}

t = c(a, g,"apoe.reg3")

lm_m(y,t,data_chol)

```

###### Intéraction
```{r,echo=FALSE}

t = c(a, g,"apoe.reg3",paste0(g,"*",a))

lm_m(y,t,data_chol)

```

##### G 0

```{r,echo=FALSE}  
paste0("N = ",nrow(data_mamci_0)) 
```

```{r,echo=FALSE}

t = c(a,"apoe.reg3")

lm_m(y,t,data_mamci_0)
```

##### G 1

```{r,echo=FALSE}  
paste0("N = ",nrow(data_mamci_1)) 
```

```{r,echo=FALSE}

t = c(a,"apoe.reg3")

lm_m(y,t,data_mamci_1)
```





### Par groupe de diagnostic (MA/MCI/MCI autres/Autres) {.tabset}

```{r,echo=FALSE}
g = "groupe"
```


#### cholesterol_total {.tabset}

```{r,echo=FALSE}
a = "cholesterol_total"
```

##### G all

```{r,echo=FALSE}  
paste0("N = ",nrow(data_chol)) 
```

###### Modèle de base
```{r,echo=FALSE}

t = c(a,"apoe.reg3")

lm_m(y,t,data_chol)

```

###### ajusté sur G
```{r,echo=FALSE}

t = c(a, g,"apoe.reg3")

lm_m(y,t,data_chol)

```

###### Intéraction
```{r,echo=FALSE}

t = c(a, g,"apoe.reg3",paste0(g,"*",a))

lm_m(y,t,data_chol)

```

##### G 1
```{r,echo=FALSE}  
paste0("N = ",nrow(data_groupe_1)) 
```

```{r,echo=FALSE}

t = c(a,"apoe.reg3")

lm_m(y,t,data_groupe_1)
```

##### G 2
```{r,echo=FALSE}  
paste0("N = ",nrow(data_groupe_2)) 
```

```{r,echo=FALSE}

t = c(a,"apoe.reg3")

lm_m(y,t,data_groupe_2)
```

##### G 3
```{r,echo=FALSE}  
paste0("N = ",nrow(data_groupe_3)) 
```

```{r,echo=FALSE}

t = c(a,"apoe.reg3")

lm_m(y,t,data_groupe_3)
```

##### G 4
```{r,echo=FALSE}  
paste0("N = ",nrow(data_groupe_4)) 
```

```{r,echo=FALSE}

t = c(a,"apoe.reg3")

lm_m(y,t,data_groupe_4)
```

#### cholesterol_hdl {.tabset}

```{r,echo=FALSE}
a = "cholesterol_hdl"
```

##### G all

```{r,echo=FALSE}  
paste0("N = ",nrow(data_chol)) 
```

###### Modèle de base
```{r,echo=FALSE}

t = c(a,"apoe.reg3")

lm_m(y,t,data_chol)

```

###### ajusté sur G
```{r,echo=FALSE}

t = c(a, g,"apoe.reg3")

lm_m(y,t,data_chol)

```

###### Intéraction
```{r,echo=FALSE}

t = c(a, g,"apoe.reg3",paste0(g,"*",a))

lm_m(y,t,data_chol)

```

##### G 0

```{r,echo=FALSE}  
paste0("N = ",nrow(data_ma_0)) 
```

```{r,echo=FALSE}

t = c(a,"apoe.reg3")

lm_m(y,t,data_ma_0)
```

##### G 1
```{r,echo=FALSE}  
paste0("N = ",nrow(data_ma_1)) 
```

```{r,echo=FALSE}

t = c(a,"apoe.reg3")

lm_m(y,t,data_ma_1)
```

#### cholesterol_ldl {.tabset}
```{r,echo=FALSE}
a = "cholesterol_ldl"
```

##### G all
```{r,echo=FALSE}  
paste0("N = ",nrow(data_chol)) 
```

###### Modèle de base
```{r,echo=FALSE}

t = c(a,"apoe.reg3")

lm_m(y,t,data_chol)

```

###### ajusté sur G
```{r,echo=FALSE}

t = c(a, g,"apoe.reg3")

lm_m(y,t,data_chol)

```

###### Intéraction
```{r,echo=FALSE}

t = c(a, g,"apoe.reg3",paste0(g,"*",a))

lm_m(y,t,data_chol)

```

##### G 0
```{r,echo=FALSE}  
paste0("N = ",nrow(data_ma_0)) 
```

```{r,echo=FALSE}

t = c(a,"apoe.reg3")

lm_m(y,t,data_ma_0)
```

##### G 1
```{r,echo=FALSE}  
paste0("N = ",nrow(data_ma_1)) 
```

```{r,echo=FALSE}

t = c(a,"apoe.reg3")

lm_m(y,t,data_ma_1)
```



## Ratio Abeta42/Abeta40 {.tabset}

### Modèle de base

Le modèle de base comporte les variables suivantes :  
- Age  
- Sexe  
- Niveau d'étude  
- MMSE  
- Les traitements  
- IMC  
- APOE  

```{r, echo = FALSE}
#data_chol ab42_ab40

data_chol = filter(data, is.na(ab42_ab40) == F,
               is.na(age) == F,
               is.na(sexe) == F,
               is.na(apoe.reg2) == F,
               is.na(mmse) == F,
               is.na(ch) == F,
               is.na(dia) == F,
               is.na(hta_med) == F,
               is.na(imc_reg) == F,
               is.na(presence_biomarqueur) == F,
               is.na(niveau_etude_reg) == F,
               is.na(ma) == F
               )

data_chol$cholesterol_total = scale(data_chol$cholesterol_total)
data_chol$cholesterol_hdl = scale(data_chol$cholesterol_hdl)
data_chol$cholesterol_ldl = scale(data_chol$cholesterol_ldl)

data_chol$sexe = as.factor(data_chol$sexe)
data_chol$ch = as.factor(data_chol$ch)
data_chol$dia = as.factor(data_chol$dia)
data_chol$hta_med = as.factor(data_chol$hta_med)
data_chol$apoe.reg2 = as.factor(data_chol$apoe.reg2)
data_chol$ma = as.factor(data_chol$ma)
data_chol$ma_mci = as.factor(data_chol$ma_mci)


data_ma_0 = data_chol %>% filter(ma == 0)
data_ma_1 = data_chol %>% filter(ma == 1)

data_mamci_0 = data_chol %>% filter(ma_mci == 0)
data_mamci_1 = data_chol %>% filter(ma_mci == 1)

data_apoe_0 = data_chol %>% filter(apoe.reg2 == 0)
data_apoe_1 = data_chol %>% filter(apoe.reg2 != 0)

data_ma2_0 = data_chol %>% filter(ma2 == 0)
data_ma2_1 = data_chol %>% filter(ma2 == 1)
data_ma2_2 = data_chol %>% filter(ma2 == 2)

```

```{r,echo=FALSE}
y = "ab42_ab40"
```



### Par groupe d'APOE {.tabset}

La variable APOE n'est plus dans le modèle de base

```{r,echo=FALSE}
g = "apoe.reg3"
```

#### cholesterol_total {.tabset}

```{r,echo=FALSE}
a = "cholesterol_total"
```

##### G all

```{r,echo=FALSE}  
paste0("N = ",nrow(data_chol)) 
```

###### Modèle de base
```{r,echo=FALSE}

t = c(a)

lm_m(y,t,data_chol)

```


###### ajusté sur G
```{r,echo=FALSE}

t = c(a,g)

lm_m(y,t,data_chol)

```


###### Intéraction
```{r,echo=FALSE}

t = c(a, g,paste0(g,"*",a))

lm_m(y,t,data_chol)

```


##### G 0

```{r,echo=FALSE}  
paste0("N = ",nrow(data_apoe_0)) 
```

```{r,echo=FALSE}

t = c(a)

lm_m(y,t,data_apoe_0)
```


##### G 1

```{r,echo=FALSE}  
paste0("N = ",nrow(data_apoe_1)) 
```

```{r,echo=FALSE}

t = c(a)

lm_m(y,t,data_apoe_1)
```



#### cholesterol_hdl {.tabset}

```{r,echo=FALSE}
a = "cholesterol_hdl"
```

##### G all

```{r,echo=FALSE}  
paste0("N = ",nrow(data_chol)) 
```

###### Modèle de base
```{r,echo=FALSE}

t = c(a)

lm_m(y,t,data_chol)

```

###### ajusté sur G
```{r,echo=FALSE}

t = c(a, g)

lm_m(y,t,data_chol)

```

###### Intéraction
```{r,echo=FALSE}

t = c(a, g,paste0(g,"*",a))

lm_m(y,t,data_chol)

```

##### G 0
```{r,echo=FALSE}  
paste0("N = ",nrow(data_apoe_0)) 
```

```{r,echo=FALSE}

t = c(a)

lm_m(y,t,data_apoe_0)
```

##### G 1

```{r,echo=FALSE}  
paste0("N = ",nrow(data_apoe_1)) 
```

```{r,echo=FALSE}

t = c(a)

lm_m(y,t,data_apoe_1)
```


#### cholesterol_ldl {.tabset}

```{r,echo=FALSE}
a = "cholesterol_ldl"
```

##### G all

```{r,echo=FALSE}  
paste0("N = ",nrow(data_chol)) 
```

###### Modèle de base
```{r,echo=FALSE}

t = c(a)

lm_m(y,t,data_chol)

```

###### ajusté sur G
```{r,echo=FALSE}

t = c(a, g)

lm_m(y,t,data_chol)

```

###### Intéraction
```{r,echo=FALSE}

t = c(a, g,paste0(g,"*",a))

lm_m(y,t,data_chol)

```

##### G 0
```{r,echo=FALSE}  
paste0("N = ",nrow(data_apoe_0)) 
```

```{r,echo=FALSE}

t = c(a)

lm_m(y,t,data_apoe_0)
```

##### G 1

```{r,echo=FALSE}  
paste0("N = ",nrow(data_apoe_1)) 
```

```{r,echo=FALSE}

t = c(a)

lm_m(y,t,data_apoe_1)
```





### Par groupe d'APOE ajusté sur G sur MA {.tabset}

La variable APOE n'est plus dans le modèle de base

```{r,echo=FALSE}
g = "apoe.reg3"
```

#### cholesterol_total {.tabset}

```{r,echo=FALSE}
a = "cholesterol_total"
```

##### G all

```{r,echo=FALSE}  
paste0("N = ",nrow(data_chol)) 
```

###### Modèle de base
```{r,echo=FALSE}

t = c(a,"ma")

lm_m(y,t,data_chol)

```

###### ajusté sur G
```{r,echo=FALSE}

t = c(a,"ma",g)

lm_m(y,t,data_chol)

```

###### Intéraction
```{r,echo=FALSE}

t = c(a,"ma", g,paste0(g,"*",a))

lm_m(y,t,data_chol)

```

##### G 0
```{r,echo=FALSE}  
paste0("N = ",nrow(data_apoe_0)) 
```

```{r,echo=FALSE}

t = c(a,"ma")

lm_m(y,t,data_apoe_0)
```

##### G 1

```{r,echo=FALSE}  
paste0("N = ",nrow(data_apoe_1)) 
```

```{r,echo=FALSE}

t = c(a,"ma")

lm_m(y,t,data_apoe_1)
```


#### cholesterol_hdl {.tabset}

```{r,echo=FALSE}
a = "cholesterol_hdl"
```

##### G all

```{r,echo=FALSE}  
paste0("N = ",nrow(data_chol)) 
```

###### Modèle de base
```{r,echo=FALSE}

t = c(a,"ma")

lm_m(y,t,data_chol)

```

###### ajusté sur G
```{r,echo=FALSE}

t = c(a,"ma",g)

lm_m(y,t,data_chol)

```

###### Intéraction
```{r,echo=FALSE}

t = c(a,"ma", g,paste0(g,"*",a))

lm_m(y,t,data_chol)

```

##### G 0
```{r,echo=FALSE}  
paste0("N = ",nrow(data_apoe_0)) 
```

```{r,echo=FALSE}

t = c(a,"ma")

lm_m(y,t,data_apoe_0)
```

##### G 1

```{r,echo=FALSE}  
paste0("N = ",nrow(data_apoe_1)) 
```

```{r,echo=FALSE}

t = c(a,"ma")

lm_m(y,t,data_apoe_1)
```


#### cholesterol_ldl {.tabset}

```{r,echo=FALSE}
a = "cholesterol_ldl"
```

##### G all

```{r,echo=FALSE}  
paste0("N = ",nrow(data_chol)) 
```

###### Modèle de base
```{r,echo=FALSE}

t = c(a,"ma")

lm_m(y,t,data_chol)

```

###### ajusté sur G
```{r,echo=FALSE}

t = c(a,"ma",g)

lm_m(y,t,data_chol)

```

###### Intéraction
```{r,echo=FALSE}

t = c(a,"ma", g,paste0(g,"*",a))

lm_m(y,t,data_chol)

```

##### G 0

```{r,echo=FALSE}  
paste0("N = ",nrow(data_apoe_0)) 
```

```{r,echo=FALSE}

t = c(a,"ma")

lm_m(y,t,data_apoe_0)
```

##### G 1

```{r,echo=FALSE}  
paste0("N = ",nrow(data_apoe_1)) 
```

```{r,echo=FALSE}

t = c(a,"ma")

lm_m(y,t,data_apoe_1)
```




### En fonction du diagnostic (MA/non MA) {.tabset}

```{r,echo=FALSE}
g = "ma"
```


#### cholesterol_total {.tabset}

```{r,echo=FALSE}
a = "cholesterol_total"
```

##### G all

```{r,echo=FALSE}  
paste0("N = ",nrow(data_chol)) 
```

###### Modèle de base
```{r,echo=FALSE}

t = c(a,"apoe.reg3")

lm_m(y,t,data_chol)

```

###### ajusté sur G
```{r,echo=FALSE}

t = c(a, g,"apoe.reg3")

lm_m(y,t,data_chol)

```

###### Intéraction
```{r,echo=FALSE}

t = c(a, g,"apoe.reg3",paste0(g,"*",a))

lm_m(y,t,data_chol)

```

##### G 0
```{r,echo=FALSE}  
paste0("N = ",nrow(data_ma_0)) 
```

```{r,echo=FALSE}

t = c(a,"apoe.reg3")

lm_m(y,t,data_ma_0)
```

##### G 1
```{r,echo=FALSE}  
paste0("N = ",nrow(data_ma_1)) 
```

```{r,echo=FALSE}

t = c(a,"apoe.reg3")

lm_m(y,t,data_ma_1)
```


#### cholesterol_hdl {.tabset}

```{r,echo=FALSE}
a = "cholesterol_hdl"
```

##### G all

```{r,echo=FALSE}  
paste0("N = ",nrow(data_chol)) 
```

###### Modèle de base
```{r,echo=FALSE}

t = c(a,"apoe.reg3")

lm_m(y,t,data_chol)

```

###### ajusté sur G
```{r,echo=FALSE}

t = c(a, g,"apoe.reg3")

lm_m(y,t,data_chol)

```

###### Intéraction
```{r,echo=FALSE}

t = c(a, g,"apoe.reg3",paste0(g,"*",a))

lm_m(y,t,data_chol)

```

##### G 0

```{r,echo=FALSE}  
paste0("N = ",nrow(data_ma_0)) 
```

```{r,echo=FALSE}

t = c(a,"apoe.reg3")

lm_m(y,t,data_ma_0)
```

##### G 1
```{r,echo=FALSE}  
paste0("N = ",nrow(data_ma_1)) 
```

```{r,echo=FALSE}

t = c(a,"apoe.reg3")

lm_m(y,t,data_ma_1)
```

#### cholesterol_ldl {.tabset}
```{r,echo=FALSE}
a = "cholesterol_ldl"
```

##### G all
```{r,echo=FALSE}  
paste0("N = ",nrow(data_chol)) 
```

###### Modèle de base
```{r,echo=FALSE}

t = c(a,"apoe.reg3")

lm_m(y,t,data_chol)

```

###### ajusté sur G
```{r,echo=FALSE}

t = c(a, g,"apoe.reg3")

lm_m(y,t,data_chol)

```

###### Intéraction
```{r,echo=FALSE}

t = c(a, g,"apoe.reg3",paste0(g,"*",a))

lm_m(y,t,data_chol)

```

##### G 0
```{r,echo=FALSE}  
paste0("N = ",nrow(data_ma_0)) 
```

```{r,echo=FALSE}

t = c(a,"apoe.reg3")

lm_m(y,t,data_ma_0)
```

##### G 1
```{r,echo=FALSE}  
paste0("N = ",nrow(data_ma_1)) 
```

```{r,echo=FALSE}

t = c(a,"apoe.reg3")

lm_m(y,t,data_ma_1)
```


### En fonction du diagnostic (MA+MCI/non MA non MCI) {.tabset}

```{r,echo=FALSE}
g = "ma_mci"
```

#### cholesterol_total {.tabset}

```{r,echo=FALSE}
a = "cholesterol_total"
```

##### G all

```{r,echo=FALSE}  
paste0("N = ",nrow(data_chol)) 
```

###### Modèle de base
```{r,echo=FALSE}

t = c(a,"apoe.reg3")

lm_m(y,t,data_chol)

```
###### ajusté sur G
```{r,echo=FALSE}

t = c(a, g,"apoe.reg3")

lm_m(y,t,data_chol)

```

###### Intéraction
```{r,echo=FALSE}

t = c(a, g,"apoe.reg3",paste0(g,"*",a))

lm_m(y,t,data_chol)

```

##### G 0

```{r,echo=FALSE}  
paste0("N = ",nrow(data_mamci_0)) 
```

```{r,echo=FALSE}

t = c(a,"apoe.reg3")

lm_m(y,t,data_mamci_0)
```

##### G 1

```{r,echo=FALSE}  
paste0("N = ",nrow(data_mamci_1)) 
```

```{r,echo=FALSE}

t = c(a,"apoe.reg3")

lm_m(y,t,data_mamci_1)
```



#### cholesterol_hdl {.tabset}

```{r,echo=FALSE}
a = "cholesterol_hdl"
```

##### G all

```{r,echo=FALSE}  
paste0("N = ",nrow(data_chol)) 
```

###### Modèle de base
```{r,echo=FALSE}

t = c(a,"apoe.reg3")

lm_m(y,t,data_chol)

```
###### ajusté sur G
```{r,echo=FALSE}

t = c(a, g,"apoe.reg3")

lm_m(y,t,data_chol)

```

###### Intéraction
```{r,echo=FALSE}

t = c(a, g,"apoe.reg3",paste0(g,"*",a))

lm_m(y,t,data_chol)

```

##### G 0

```{r,echo=FALSE}  
paste0("N = ",nrow(data_mamci_0)) 
```

```{r,echo=FALSE}

t = c(a,"apoe.reg3")

lm_m(y,t,data_mamci_0)
```

##### G 1

```{r,echo=FALSE}  
paste0("N = ",nrow(data_mamci_1)) 
```

```{r,echo=FALSE}

t = c(a,"apoe.reg3")

lm_m(y,t,data_mamci_1)
```



#### cholesterol_ldl {.tabset}

```{r,echo=FALSE}
a = "cholesterol_ldl"
```

##### G all

```{r,echo=FALSE}  
paste0("N = ",nrow(data_chol)) 
```

###### Modèle de base
```{r,echo=FALSE}

t = c(a,"apoe.reg3")

lm_m(y,t,data_chol)

```
###### ajusté sur G
```{r,echo=FALSE}

t = c(a, g,"apoe.reg3")

lm_m(y,t,data_chol)

```

###### Intéraction
```{r,echo=FALSE}

t = c(a, g,"apoe.reg3",paste0(g,"*",a))

lm_m(y,t,data_chol)

```

##### G 0

```{r,echo=FALSE}  
paste0("N = ",nrow(data_mamci_0)) 
```

```{r,echo=FALSE}

t = c(a,"apoe.reg3")

lm_m(y,t,data_mamci_0)
```

##### G 1

```{r,echo=FALSE}  
paste0("N = ",nrow(data_mamci_1)) 
```

```{r,echo=FALSE}

t = c(a,"apoe.reg3")

lm_m(y,t,data_mamci_1)
```





## ptau en dichotomique {.tabset}

### Modèle de base

Le modèle de base comporte les variables suivantes :  
- Age  
- Sexe  
- Niveau d'étude  
- MMSE  
- Les traitements  
- IMC  
- APOE  

```{r, echo = FALSE}
#data_chol ptau dichotomique

data_chol = filter(data, is.na(ptaut2) == F,
               is.na(age) == F,
               is.na(sexe) == F,
               is.na(apoe.reg2) == F,
               is.na(mmse) == F,
               is.na(ch) == F,
               is.na(dia) == F,
               is.na(hta_med) == F,
               is.na(imc_reg) == F,
               is.na(presence_biomarqueur) == F,
               is.na(niveau_etude_reg) == F,
               is.na(ma) == F
               )

data_chol$cholesterol_total = scale(data_chol$cholesterol_total)
data_chol$cholesterol_hdl = scale(data_chol$cholesterol_hdl)
data_chol$cholesterol_ldl = scale(data_chol$cholesterol_ldl)

data_chol$sexe = as.factor(data_chol$sexe)
data_chol$ch = as.factor(data_chol$ch)
data_chol$dia = as.factor(data_chol$dia)
data_chol$hta_med = as.factor(data_chol$hta_med)
data_chol$apoe.reg2 = as.factor(data_chol$apoe.reg2)
data_chol$ma = as.factor(data_chol$ma)
data_chol$ma_mci = as.factor(data_chol$ma_mci)


data_ma_0 = data_chol %>% filter(ma == 0)
data_ma_1 = data_chol %>% filter(ma == 1)

data_mamci_0 = data_chol %>% filter(ma_mci == 0)
data_mamci_1 = data_chol %>% filter(ma_mci == 1)

data_apoe_0 = data_chol %>% filter(apoe.reg2 == 0)
data_apoe_1 = data_chol %>% filter(apoe.reg2 != 0)

data_ma2_0 = data_chol %>% filter(ma2 == 0)
data_ma2_1 = data_chol %>% filter(ma2 == 1)
data_ma2_2 = data_chol %>% filter(ma2 == 2)

```

```{r,echo=FALSE}
y = "ptaut2"
```



### Par groupe d'APOE {.tabset}

La variable APOE n'est plus dans le modèle de base

```{r,echo=FALSE}
g = "apoe.reg3"
```

#### cholesterol_total {.tabset}

```{r,echo=FALSE}
a = "cholesterol_total"
```

##### G all

```{r,echo=FALSE}  
paste0("N = ",nrow(data_chol)) 
```

###### Modèle de base
```{r,echo=FALSE}

t = c(a)

glm_m(y,t,data_chol)
```


###### ajusté sur G
```{r,echo=FALSE}

t = c(a,g)

glm_m(y,t,data_chol)

```


###### Intéraction
```{r,echo=FALSE}

t = c(a, g,paste0(g,"*",a))

glm_m(y,t,data_chol)

```


##### G 0

```{r,echo=FALSE}  
paste0("N = ",nrow(data_apoe_0)) 
```

```{r,echo=FALSE}

t = c(a)

glm_m(y,t,data_apoe_0)
```


##### G 1

```{r,echo=FALSE}  
paste0("N = ",nrow(data_apoe_1)) 
```

```{r,echo=FALSE}

t = c(a)

glm_m(y,t,data_apoe_1)
```



#### cholesterol_hdl {.tabset}

```{r,echo=FALSE}
a = "cholesterol_hdl"
```

##### G all

```{r,echo=FALSE}  
paste0("N = ",nrow(data_chol)) 
```

###### Modèle de base
```{r,echo=FALSE}

t = c(a)

glm_m(y,t,data_chol)

```

###### ajusté sur G
```{r,echo=FALSE}

t = c(a, g)

glm_m(y,t,data_chol)

```

###### Intéraction
```{r,echo=FALSE}

t = c(a, g,paste0(g,"*",a))

glm_m(y,t,data_chol)

```

##### G 0
```{r,echo=FALSE}  
paste0("N = ",nrow(data_apoe_0)) 
```

```{r,echo=FALSE}

t = c(a)

glm_m(y,t,data_apoe_0)
```

##### G 1

```{r,echo=FALSE}  
paste0("N = ",nrow(data_apoe_1)) 
```

```{r,echo=FALSE}

t = c(a)

glm_m(y,t,data_apoe_1)
```


#### cholesterol_ldl {.tabset}

```{r,echo=FALSE}
a = "cholesterol_ldl"
```

##### G all

```{r,echo=FALSE}  
paste0("N = ",nrow(data_chol)) 
```

###### Modèle de base
```{r,echo=FALSE}

t = c(a)

glm_m(y,t,data_chol)

```

###### ajusté sur G
```{r,echo=FALSE}

t = c(a, g)

glm_m(y,t,data_chol)

```

###### Intéraction
```{r,echo=FALSE}

t = c(a, g,paste0(g,"*",a))

glm_m(y,t,data_chol)

```

##### G 0
```{r,echo=FALSE}  
paste0("N = ",nrow(data_apoe_0)) 
```

```{r,echo=FALSE}

t = c(a)

glm_m(y,t,data_apoe_0)
```

##### G 1

```{r,echo=FALSE}  
paste0("N = ",nrow(data_apoe_1)) 
```

```{r,echo=FALSE}

t = c(a)

glm_m(y,t,data_apoe_1)
```





### Par groupe d'APOE ajusté sur G sur MA {.tabset}

La variable APOE n'est plus dans le modèle de base

```{r,echo=FALSE}
g = "apoe.reg3"
```

#### cholesterol_total {.tabset}

```{r,echo=FALSE}
a = "cholesterol_total"
```

##### G all

```{r,echo=FALSE}  
paste0("N = ",nrow(data_chol)) 
```

###### Modèle de base
```{r,echo=FALSE}

t = c(a,"ma")

glm_m(y,t,data_chol)

```

###### ajusté sur G
```{r,echo=FALSE}

t = c(a,"ma",g)

glm_m(y,t,data_chol)

```

###### Intéraction
```{r,echo=FALSE}

t = c(a,"ma", g,paste0(g,"*",a))

glm_m(y,t,data_chol)

```

##### G 0
```{r,echo=FALSE}  
paste0("N = ",nrow(data_apoe_0)) 
```

```{r,echo=FALSE}

t = c(a,"ma")

glm_m(y,t,data_apoe_0)
```

##### G 1

```{r,echo=FALSE}  
paste0("N = ",nrow(data_apoe_1)) 
```

```{r,echo=FALSE}

t = c(a,"ma")

glm_m(y,t,data_apoe_1)
```


#### cholesterol_hdl {.tabset}

```{r,echo=FALSE}
a = "cholesterol_hdl"
```

##### G all

```{r,echo=FALSE}  
paste0("N = ",nrow(data_chol)) 
```

###### Modèle de base
```{r,echo=FALSE}

t = c(a,"ma")

glm_m(y,t,data_chol)

```

###### ajusté sur G
```{r,echo=FALSE}

t = c(a,"ma",g)

glm_m(y,t,data_chol)

```

###### Intéraction
```{r,echo=FALSE}

t = c(a,"ma", g,paste0(g,"*",a))

glm_m(y,t,data_chol)

```

##### G 0
```{r,echo=FALSE}  
paste0("N = ",nrow(data_apoe_0)) 
```

```{r,echo=FALSE}

t = c(a,"ma")

glm_m(y,t,data_apoe_0)
```

##### G 1

```{r,echo=FALSE}  
paste0("N = ",nrow(data_apoe_1)) 
```

```{r,echo=FALSE}

t = c(a,"ma")

glm_m(y,t,data_apoe_1)
```


#### cholesterol_ldl {.tabset}

```{r,echo=FALSE}
a = "cholesterol_ldl"
```

##### G all

```{r,echo=FALSE}  
paste0("N = ",nrow(data_chol)) 
```

###### Modèle de base
```{r,echo=FALSE}

t = c(a,"ma")

glm_m(y,t,data_chol)

```

###### ajusté sur G
```{r,echo=FALSE}

t = c(a,"ma",g)

glm_m(y,t,data_chol)

```

###### Intéraction
```{r,echo=FALSE}

t = c(a,"ma", g,paste0(g,"*",a))

glm_m(y,t,data_chol)

```

##### G 0

```{r,echo=FALSE}  
paste0("N = ",nrow(data_apoe_0)) 
```

```{r,echo=FALSE}

t = c(a,"ma")

glm_m(y,t,data_apoe_0)
```

##### G 1

```{r,echo=FALSE}  
paste0("N = ",nrow(data_apoe_1)) 
```

```{r,echo=FALSE}

t = c(a,"ma")

glm_m(y,t,data_apoe_1)
```




### En fonction du diagnostic (MA/non MA) {.tabset}

```{r,echo=FALSE}
g = "ma"
```


#### cholesterol_total {.tabset}

```{r,echo=FALSE}
a = "cholesterol_total"
```

##### G all

```{r,echo=FALSE}  
paste0("N = ",nrow(data_chol)) 
```

###### Modèle de base
```{r,echo=FALSE}

t = c(a,"apoe.reg3")

glm_m(y,t,data_chol)

```

###### ajusté sur G
```{r,echo=FALSE}

t = c(a, g,"apoe.reg3")

glm_m(y,t,data_chol)

```

###### Intéraction
```{r,echo=FALSE}

t = c(a, g,"apoe.reg3",paste0(g,"*",a))

glm_m(y,t,data_chol)

```

##### G 0
```{r,echo=FALSE}  
paste0("N = ",nrow(data_ma_0)) 
```

```{r,echo=FALSE}

t = c(a,"apoe.reg3")

glm_m(y,t,data_ma_0)
```

##### G 1
```{r,echo=FALSE}  
paste0("N = ",nrow(data_ma_1)) 
```

```{r,echo=FALSE}

t = c(a,"apoe.reg3")

glm_m(y,t,data_ma_1)
```


#### cholesterol_hdl {.tabset}

```{r,echo=FALSE}
a = "cholesterol_hdl"
```

##### G all

```{r,echo=FALSE}  
paste0("N = ",nrow(data_chol)) 
```

###### Modèle de base
```{r,echo=FALSE}

t = c(a,"apoe.reg3")

glm_m(y,t,data_chol)

```

###### ajusté sur G
```{r,echo=FALSE}

t = c(a, g,"apoe.reg3")

glm_m(y,t,data_chol)

```

###### Intéraction
```{r,echo=FALSE}

t = c(a, g,"apoe.reg3",paste0(g,"*",a))

glm_m(y,t,data_chol)

```

##### G 0

```{r,echo=FALSE}  
paste0("N = ",nrow(data_ma_0)) 
```

```{r,echo=FALSE}

t = c(a,"apoe.reg3")

glm_m(y,t,data_ma_0)
```

##### G 1
```{r,echo=FALSE}  
paste0("N = ",nrow(data_ma_1)) 
```

```{r,echo=FALSE}

t = c(a,"apoe.reg3")

glm_m(y,t,data_ma_1)
```

#### cholesterol_ldl {.tabset}
```{r,echo=FALSE}
a = "cholesterol_ldl"
```

##### G all
```{r,echo=FALSE}  
paste0("N = ",nrow(data_chol)) 
```

###### Modèle de base
```{r,echo=FALSE}

t = c(a,"apoe.reg3")

glm_m(y,t,data_chol)

```

###### ajusté sur G
```{r,echo=FALSE}

t = c(a, g,"apoe.reg3")

glm_m(y,t,data_chol)

```

###### Intéraction
```{r,echo=FALSE}

t = c(a, g,"apoe.reg3",paste0(g,"*",a))

glm_m(y,t,data_chol)

```

##### G 0
```{r,echo=FALSE}  
paste0("N = ",nrow(data_ma_0)) 
```

```{r,echo=FALSE}

t = c(a,"apoe.reg3")

glm_m(y,t,data_ma_0)
```

##### G 1
```{r,echo=FALSE}  
paste0("N = ",nrow(data_ma_1)) 
```

```{r,echo=FALSE}

t = c(a,"apoe.reg3")

glm_m(y,t,data_ma_1)
```


### En fonction du diagnostic (MA+MCI/non MA non MCI) {.tabset}

```{r,echo=FALSE}
g = "ma_mci"
```

#### cholesterol_total {.tabset}

```{r,echo=FALSE}
a = "cholesterol_total"
```

##### G all

```{r,echo=FALSE}  
paste0("N = ",nrow(data_chol)) 
```

###### Modèle de base
```{r,echo=FALSE}

t = c(a,"apoe.reg3")

glm_m(y,t,data_chol)

```
###### ajusté sur G
```{r,echo=FALSE}

t = c(a, g,"apoe.reg3")

glm_m(y,t,data_chol)

```

###### Intéraction
```{r,echo=FALSE}

t = c(a, g,"apoe.reg3",paste0(g,"*",a))

glm_m(y,t,data_chol)

```

##### G 0

```{r,echo=FALSE}  
paste0("N = ",nrow(data_mamci_0)) 
```

```{r,echo=FALSE}

t = c(a,"apoe.reg3")

glm_m(y,t,data_mamci_0)
```

##### G 1

```{r,echo=FALSE}  
paste0("N = ",nrow(data_mamci_1)) 
```

```{r,echo=FALSE}

t = c(a,"apoe.reg3")

glm_m(y,t,data_mamci_1)
```



#### cholesterol_hdl {.tabset}

```{r,echo=FALSE}
a = "cholesterol_hdl"
```

##### G all

```{r,echo=FALSE}  
paste0("N = ",nrow(data_chol)) 
```

###### Modèle de base
```{r,echo=FALSE}

t = c(a,"apoe.reg3")

glm_m(y,t,data_chol)

```
###### ajusté sur G
```{r,echo=FALSE}

t = c(a, g,"apoe.reg3")

glm_m(y,t,data_chol)

```

###### Intéraction
```{r,echo=FALSE}

t = c(a, g,"apoe.reg3",paste0(g,"*",a))

glm_m(y,t,data_chol)

```

##### G 0

```{r,echo=FALSE}  
paste0("N = ",nrow(data_mamci_0)) 
```

```{r,echo=FALSE}

t = c(a,"apoe.reg3")

glm_m(y,t,data_mamci_0)
```

##### G 1

```{r,echo=FALSE}  
paste0("N = ",nrow(data_mamci_1)) 
```

```{r,echo=FALSE}

t = c(a,"apoe.reg3")

glm_m(y,t,data_mamci_1)
```



#### cholesterol_ldl {.tabset}

```{r,echo=FALSE}
a = "cholesterol_ldl"
```

##### G all

```{r,echo=FALSE}  
paste0("N = ",nrow(data_chol)) 
```

###### Modèle de base
```{r,echo=FALSE}

t = c(a,"apoe.reg3")

glm_m(y,t,data_chol)

```
###### ajusté sur G
```{r,echo=FALSE}

t = c(a, g,"apoe.reg3")

glm_m(y,t,data_chol)

```

###### Intéraction
```{r,echo=FALSE}

t = c(a, g,"apoe.reg3",paste0(g,"*",a))

glm_m(y,t,data_chol)

```

##### G 0

```{r,echo=FALSE}  
paste0("N = ",nrow(data_mamci_0)) 
```

```{r,echo=FALSE}

t = c(a,"apoe.reg3")

glm_m(y,t,data_mamci_0)
```

##### G 1

```{r,echo=FALSE}  
paste0("N = ",nrow(data_mamci_1)) 
```

```{r,echo=FALSE}

t = c(a,"apoe.reg3")

glm_m(y,t,data_mamci_1)
```





## ptau en continue {.tabset}

### Modèle de base

Le modèle de base comporte les variables suivantes :  
- Age  
- Sexe  
- Niveau d'étude  
- MMSE  
- Les traitements  
- IMC  
- APOE  

```{r, echo = FALSE}
#data_chol abeta42 continue

data_chol = filter(data, is.na(ptau) == F,
               is.na(age) == F,
               is.na(sexe) == F,
               is.na(apoe.reg2) == F,
               is.na(mmse) == F,
               is.na(ch) == F,
               is.na(dia) == F,
               is.na(hta_med) == F,
               is.na(imc_reg) == F,
               is.na(presence_biomarqueur) == F,
               is.na(niveau_etude_reg) == F,
               is.na(ma) == F
               )

data_chol$cholesterol_total = scale(data_chol$cholesterol_total)
data_chol$cholesterol_hdl = scale(data_chol$cholesterol_hdl)
data_chol$cholesterol_ldl = scale(data_chol$cholesterol_ldl)

data_chol$sexe = as.factor(data_chol$sexe)
data_chol$ch = as.factor(data_chol$ch)
data_chol$dia = as.factor(data_chol$dia)
data_chol$hta_med = as.factor(data_chol$hta_med)
data_chol$apoe.reg2 = as.factor(data_chol$apoe.reg2)
data_chol$ma = as.factor(data_chol$ma)
data_chol$ma_mci = as.factor(data_chol$ma_mci)


data_ma_0 = data_chol %>% filter(ma == 0)
data_ma_1 = data_chol %>% filter(ma == 1)

data_mamci_0 = data_chol %>% filter(ma_mci == 0)
data_mamci_1 = data_chol %>% filter(ma_mci == 1)

data_apoe_0 = data_chol %>% filter(apoe.reg2 == 0)
data_apoe_1 = data_chol %>% filter(apoe.reg2 != 0)

data_ma2_0 = data_chol %>% filter(ma2 == 0)
data_ma2_1 = data_chol %>% filter(ma2 == 1)
data_ma2_2 = data_chol %>% filter(ma2 == 2)

```

```{r,echo=FALSE}
y = "ptau"
```



### Par groupe d'APOE {.tabset}

La variable APOE n'est plus dans le modèle de base

```{r,echo=FALSE}
g = "apoe.reg3"
```

#### cholesterol_total {.tabset}

```{r,echo=FALSE}
a = "cholesterol_total"
```

##### G all

```{r,echo=FALSE}  
paste0("N = ",nrow(data_chol)) 
```

###### Modèle de base
```{r,echo=FALSE}

t = c(a)

lm_m(y,t,data_chol)

```


###### ajusté sur G
```{r,echo=FALSE}

t = c(a,g)

lm_m(y,t,data_chol)

```


###### Intéraction
```{r,echo=FALSE}

t = c(a, g,paste0(g,"*",a))

lm_m(y,t,data_chol)

```


##### G 0

```{r,echo=FALSE}  
paste0("N = ",nrow(data_apoe_0)) 
```

```{r,echo=FALSE}

t = c(a)

lm_m(y,t,data_apoe_0)
```


##### G 1

```{r,echo=FALSE}  
paste0("N = ",nrow(data_apoe_1)) 
```

```{r,echo=FALSE}

t = c(a)

lm_m(y,t,data_apoe_1)
```



#### cholesterol_hdl {.tabset}

```{r,echo=FALSE}
a = "cholesterol_hdl"
```

##### G all

```{r,echo=FALSE}  
paste0("N = ",nrow(data_chol)) 
```

###### Modèle de base
```{r,echo=FALSE}

t = c(a)

lm_m(y,t,data_chol)

```

###### ajusté sur G
```{r,echo=FALSE}

t = c(a, g)

lm_m(y,t,data_chol)

```

###### Intéraction
```{r,echo=FALSE}

t = c(a, g,paste0(g,"*",a))

lm_m(y,t,data_chol)

```

##### G 0
```{r,echo=FALSE}  
paste0("N = ",nrow(data_apoe_0)) 
```

```{r,echo=FALSE}

t = c(a)

lm_m(y,t,data_apoe_0)
```

##### G 1

```{r,echo=FALSE}  
paste0("N = ",nrow(data_apoe_1)) 
```

```{r,echo=FALSE}

t = c(a)

lm_m(y,t,data_apoe_1)
```


#### cholesterol_ldl {.tabset}

```{r,echo=FALSE}
a = "cholesterol_ldl"
```

##### G all

```{r,echo=FALSE}  
paste0("N = ",nrow(data_chol)) 
```

###### Modèle de base
```{r,echo=FALSE}

t = c(a)

lm_m(y,t,data_chol)

```

###### ajusté sur G
```{r,echo=FALSE}

t = c(a, g)

lm_m(y,t,data_chol)

```

###### Intéraction
```{r,echo=FALSE}

t = c(a, g,paste0(g,"*",a))

lm_m(y,t,data_chol)

```

##### G 0
```{r,echo=FALSE}  
paste0("N = ",nrow(data_apoe_0)) 
```

```{r,echo=FALSE}

t = c(a)

lm_m(y,t,data_apoe_0)
```

##### G 1

```{r,echo=FALSE}  
paste0("N = ",nrow(data_apoe_1)) 
```

```{r,echo=FALSE}

t = c(a)

lm_m(y,t,data_apoe_1)
```





### Par groupe d'APOE ajusté sur G sur MA {.tabset}

La variable APOE n'est plus dans le modèle de base

```{r,echo=FALSE}
g = "apoe.reg3"
```

#### cholesterol_total {.tabset}

```{r,echo=FALSE}
a = "cholesterol_total"
```

##### G all

```{r,echo=FALSE}  
paste0("N = ",nrow(data_chol)) 
```

###### Modèle de base
```{r,echo=FALSE}

t = c(a,"ma")

lm_m(y,t,data_chol)

```

###### ajusté sur G
```{r,echo=FALSE}

t = c(a,"ma",g)

lm_m(y,t,data_chol)

```

###### Intéraction
```{r,echo=FALSE}

t = c(a,"ma", g,paste0(g,"*",a))

lm_m(y,t,data_chol)

```

##### G 0
```{r,echo=FALSE}  
paste0("N = ",nrow(data_apoe_0)) 
```

```{r,echo=FALSE}

t = c(a,"ma")

lm_m(y,t,data_apoe_0)
```

##### G 1

```{r,echo=FALSE}  
paste0("N = ",nrow(data_apoe_1)) 
```

```{r,echo=FALSE}

t = c(a,"ma")

lm_m(y,t,data_apoe_1)
```


#### cholesterol_hdl {.tabset}

```{r,echo=FALSE}
a = "cholesterol_hdl"
```

##### G all

```{r,echo=FALSE}  
paste0("N = ",nrow(data_chol)) 
```

###### Modèle de base
```{r,echo=FALSE}

t = c(a,"ma")

lm_m(y,t,data_chol)

```

###### ajusté sur G
```{r,echo=FALSE}

t = c(a,"ma",g)

lm_m(y,t,data_chol)

```

###### Intéraction
```{r,echo=FALSE}

t = c(a,"ma", g,paste0(g,"*",a))

lm_m(y,t,data_chol)

```

##### G 0
```{r,echo=FALSE}  
paste0("N = ",nrow(data_apoe_0)) 
```

```{r,echo=FALSE}

t = c(a,"ma")

lm_m(y,t,data_apoe_0)
```

##### G 1

```{r,echo=FALSE}  
paste0("N = ",nrow(data_apoe_1)) 
```

```{r,echo=FALSE}

t = c(a,"ma")

lm_m(y,t,data_apoe_1)
```


#### cholesterol_ldl {.tabset}

```{r,echo=FALSE}
a = "cholesterol_ldl"
```

##### G all

```{r,echo=FALSE}  
paste0("N = ",nrow(data_chol)) 
```

###### Modèle de base
```{r,echo=FALSE}

t = c(a,"ma")

lm_m(y,t,data_chol)

```

###### ajusté sur G
```{r,echo=FALSE}

t = c(a,"ma",g)

lm_m(y,t,data_chol)

```

###### Intéraction
```{r,echo=FALSE}

t = c(a,"ma", g,paste0(g,"*",a))

lm_m(y,t,data_chol)

```

##### G 0

```{r,echo=FALSE}  
paste0("N = ",nrow(data_apoe_0)) 
```

```{r,echo=FALSE}

t = c(a,"ma")

lm_m(y,t,data_apoe_0)
```

##### G 1

```{r,echo=FALSE}  
paste0("N = ",nrow(data_apoe_1)) 
```

```{r,echo=FALSE}

t = c(a,"ma")

lm_m(y,t,data_apoe_1)
```




### En fonction du diagnostic (MA/non MA) {.tabset}

```{r,echo=FALSE}
g = "ma"
```


#### cholesterol_total {.tabset}

```{r,echo=FALSE}
a = "cholesterol_total"
```

##### G all

```{r,echo=FALSE}  
paste0("N = ",nrow(data_chol)) 
```

###### Modèle de base
```{r,echo=FALSE}

t = c(a,"apoe.reg3")

lm_m(y,t,data_chol)

```

###### ajusté sur G
```{r,echo=FALSE}

t = c(a, g,"apoe.reg3")

lm_m(y,t,data_chol)

```

###### Intéraction
```{r,echo=FALSE}

t = c(a, g,"apoe.reg3",paste0(g,"*",a))

lm_m(y,t,data_chol)

```

##### G 0
```{r,echo=FALSE}  
paste0("N = ",nrow(data_ma_0)) 
```

```{r,echo=FALSE}

t = c(a,"apoe.reg3")

lm_m(y,t,data_ma_0)
```

##### G 1
```{r,echo=FALSE}  
paste0("N = ",nrow(data_ma_1)) 
```

```{r,echo=FALSE}

t = c(a,"apoe.reg3")

lm_m(y,t,data_ma_1)
```


#### cholesterol_hdl {.tabset}

```{r,echo=FALSE}
a = "cholesterol_hdl"
```

##### G all

```{r,echo=FALSE}  
paste0("N = ",nrow(data_chol)) 
```

###### Modèle de base
```{r,echo=FALSE}

t = c(a,"apoe.reg3")

lm_m(y,t,data_chol)

```

###### ajusté sur G
```{r,echo=FALSE}

t = c(a, g,"apoe.reg3")

lm_m(y,t,data_chol)

```

###### Intéraction
```{r,echo=FALSE}

t = c(a, g,"apoe.reg3",paste0(g,"*",a))

lm_m(y,t,data_chol)

```

##### G 0

```{r,echo=FALSE}  
paste0("N = ",nrow(data_ma_0)) 
```

```{r,echo=FALSE}

t = c(a,"apoe.reg3")

lm_m(y,t,data_ma_0)
```

##### G 1
```{r,echo=FALSE}  
paste0("N = ",nrow(data_ma_1)) 
```

```{r,echo=FALSE}

t = c(a,"apoe.reg3")

lm_m(y,t,data_ma_1)
```

#### cholesterol_ldl {.tabset}
```{r,echo=FALSE}
a = "cholesterol_ldl"
```

##### G all
```{r,echo=FALSE}  
paste0("N = ",nrow(data_chol)) 
```

###### Modèle de base
```{r,echo=FALSE}

t = c(a,"apoe.reg3")

lm_m(y,t,data_chol)

```

###### ajusté sur G
```{r,echo=FALSE}

t = c(a, g,"apoe.reg3")

lm_m(y,t,data_chol)

```

###### Intéraction
```{r,echo=FALSE}

t = c(a, g,"apoe.reg3",paste0(g,"*",a))

lm_m(y,t,data_chol)

```

##### G 0
```{r,echo=FALSE}  
paste0("N = ",nrow(data_ma_0)) 
```

```{r,echo=FALSE}

t = c(a,"apoe.reg3")

lm_m(y,t,data_ma_0)
```

##### G 1
```{r,echo=FALSE}  
paste0("N = ",nrow(data_ma_1)) 
```

```{r,echo=FALSE}

t = c(a,"apoe.reg3")

lm_m(y,t,data_ma_1)
```


### En fonction du diagnostic (MA+MCI/non MA non MCI) {.tabset}

```{r,echo=FALSE}
g = "ma_mci"
```

#### cholesterol_total {.tabset}

```{r,echo=FALSE}
a = "cholesterol_total"
```

##### G all

```{r,echo=FALSE}  
paste0("N = ",nrow(data_chol)) 
```

###### Modèle de base
```{r,echo=FALSE}

t = c(a,"apoe.reg3")

lm_m(y,t,data_chol)

```
###### ajusté sur G
```{r,echo=FALSE}

t = c(a, g,"apoe.reg3")

lm_m(y,t,data_chol)

```

###### Intéraction
```{r,echo=FALSE}

t = c(a, g,"apoe.reg3",paste0(g,"*",a))

lm_m(y,t,data_chol)

```

##### G 0

```{r,echo=FALSE}  
paste0("N = ",nrow(data_mamci_0)) 
```

```{r,echo=FALSE}

t = c(a,"apoe.reg3")

lm_m(y,t,data_mamci_0)
```

##### G 1

```{r,echo=FALSE}  
paste0("N = ",nrow(data_mamci_1)) 
```

```{r,echo=FALSE}

t = c(a,"apoe.reg3")

lm_m(y,t,data_mamci_1)
```



#### cholesterol_hdl {.tabset}

```{r,echo=FALSE}
a = "cholesterol_hdl"
```

##### G all

```{r,echo=FALSE}  
paste0("N = ",nrow(data_chol)) 
```

###### Modèle de base
```{r,echo=FALSE}

t = c(a,"apoe.reg3")

lm_m(y,t,data_chol)

```
###### ajusté sur G
```{r,echo=FALSE}

t = c(a, g,"apoe.reg3")

lm_m(y,t,data_chol)

```

###### Intéraction
```{r,echo=FALSE}

t = c(a, g,"apoe.reg3",paste0(g,"*",a))

lm_m(y,t,data_chol)

```

##### G 0

```{r,echo=FALSE}  
paste0("N = ",nrow(data_mamci_0)) 
```

```{r,echo=FALSE}

t = c(a,"apoe.reg3")

lm_m(y,t,data_mamci_0)
```

##### G 1

```{r,echo=FALSE}  
paste0("N = ",nrow(data_mamci_1)) 
```

```{r,echo=FALSE}

t = c(a,"apoe.reg3")

lm_m(y,t,data_mamci_1)
```



#### cholesterol_ldl {.tabset}

```{r,echo=FALSE}
a = "cholesterol_ldl"
```

##### G all

```{r,echo=FALSE}  
paste0("N = ",nrow(data_chol)) 
```

###### Modèle de base
```{r,echo=FALSE}

t = c(a,"apoe.reg3")

lm_m(y,t,data_chol)

```
###### ajusté sur G
```{r,echo=FALSE}

t = c(a, g,"apoe.reg3")

lm_m(y,t,data_chol)

```

###### Intéraction
```{r,echo=FALSE}

t = c(a, g,"apoe.reg3",paste0(g,"*",a))

lm_m(y,t,data_chol)

```

##### G 0

```{r,echo=FALSE}  
paste0("N = ",nrow(data_mamci_0)) 
```

```{r,echo=FALSE}

t = c(a,"apoe.reg3")

lm_m(y,t,data_mamci_0)
```

##### G 1

```{r,echo=FALSE}  
paste0("N = ",nrow(data_mamci_1)) 
```

```{r,echo=FALSE}

t = c(a,"apoe.reg3")

lm_m(y,t,data_mamci_1)
```





