---
title: "Régression logistique : TP2"
author: "Geoffrey BOILAY"
date: "`r format(Sys.time(),'%d %B, %Y')`"
output:
  html_document:
    toc: yes
    toc_float: true
    collapsed: false
    smooth_scroll: false
    toc_depth: '4'
    df_print: paged
  pdf_document:
    toc: true
    toc_depth: 4
---

```{r setup, include=FALSE}
knitr::opts_chunk$set(echo = TRUE)
```

# Contexte

Les clients particuliers chauffant leur logement à l’électricité représentent une cible intéressante pour EDF, car il est possible de leur proposer des services et des tarifs adaptés à leurs comportements de consommations d’électricité. Notamment, il est tout à précieux de savoir quels types de clients sont insatisfaits du chauffage électrique et pour quelles raisons.
La base de données sera basée sur les réponses à une enquête

# Objectif

L’objectif est de connaître les caractéristiques des clients insatisfaits vis-à-vis du niveau de température (le « confort ») procuré par le chauffage électrique.

# Selection des variables

```{r , echo = FALSE, message = FALSE, warning = FALSE}
#Library

library(tidyverse)
library(dplyr)
library(stringr)
library(janitor)
library(corrplot)
library(BBmisc)
library(lubridate)
library(arsenal)
library(ggfortify)
library(lmtest)
library(questionr)
library(broom)
library(broom.helpers)
library(ggeffects)
library(jtools)
library("writexl")
library(gtsummary)
library(gt)
library(ggcorrplot)
library(vcd)
```



```{r , echo = FALSE}
#Import

data = read.delim2("C:/Users/g_boilay/Documents/don_tp2.txt")
data = clean_names(data)
```


## Dimension de la BDD

```{r , echo = FALSE}
paste0("Nombre d'observations : ",nrow(data))
paste0("Nombre de variables : ",ncol(data))
```
## Nombre de valeurs manquante dans la BDD

```{r}
table(is.na(data))
```
## Variables suspectes

Certaines variables n'ont au premier abord aucune relation directe avec la statisfaction de l'utilisateur à l'égard du chauffage électrique comme :  
- ANNE_CTR : L'année du contrat EDF  
- ANNE_LOG : L'année de construction du logement  
- CENTRE : Le numéro du centre EDF-GDF de l'enquêté  
- EMME_LOG : L'année d'emménagement peut être pertinente pour comprendre les caractéristiques du logement  
- NIV_URB : La taille d'agglomération  
- NPER_ENQ : Le nombre de personnes dans le logement peut être intéressant pour comprendre les caractéristiques du logement  
- PERI_CTR : La politique de facturation
- STAT_LOG : Le statut du logement

### Année du contrat EDF 

```{r,echo=FALSE}
table <- table(data$nivt_sat, data$annee_ctr_f)
chisq.test(table)

```
### Année de construction du logement 

```{r,echo=FALSE}
table <- table(data$nivt_sat, data$annee_log_f)
chisq.test(table)

```

### L'année d'emménagement

```{r,echo=FALSE}
table <- table(data$nivt_sat, data$emme_log_f)
chisq.test(table)

```
La p-valeur n'est pas significative au seuil 5%, cependant elle reste quand même faible.  
Cette variable apporte de l'information sur les caractèristiques du logement.  
Si les autres variables apportant aussi le même type d'informations sont significatives, alors il serait intéressant de quand même garder cette variable.

### Taille d'agglomération

```{r,echo=FALSE}
table <- table(data$nivt_sat, data$niv_urb_f)
chisq.test(table)

```

### Nombre de personnes dans le logement

```{r,echo=FALSE}
table <- table(data$nivt_sat, data$nper_enq_f)
chisq.test(table)

```

Cette variable apporte de l'information sur les caractèristiques du logement et est significative au seuil 5%.

### Politique de facturation

```{r,echo=FALSE}
table <- table(data$nivt_sat, data$peri_ctr_f)
chisq.test(table)

```
### Statut du logement

```{r,echo=FALSE}
table <- table(data$nivt_sat, data$stat_log_f)
chisq.test(table)

```
### Type du logement

```{r,echo=FALSE}
table <- table(data$nivt_sat, data$type_log_f)
chisq.test(table)

```


## Variables sur les caractéristiques du logement

- ANNE_LOG (année de construction du logement)  
- CHEM_LOG (présence ou non d’une cheminée)  
- DATE_CHF (année d’installation de l’énergie de chauffage)  
- NPIE_LOG (nombre de pièces du logement)  
- STAT_LOG (statut du logement)  
- TYPE_LOG (type du logement)  

```{r}
car_logement = c("annee_log_f","chem_log_f","date_chf_f","npie_log_f","stat_log_f","type_log_f")
t_car_logement = matrix(ncol = 2)
t_car_logement = as.data.frame(t_car_logement)
for (i in length(car_logement)){
  table = table(nivt_sat, eval(parse(text = paste0(car_logement)))[i])
  l_car_logement[1,i] = paste0(car_logement[i])
}

```

```{r}
table = table(nivt_sat, eval(parse(text = paste0(car_logement[2]))))
```
```{r}
get_var_name <- function(x) {
  for (nm in names(.GlobalEnv)) {
    if (identical(get(nm), x)) {
      return(nm)
    }
  }
  return(NULL)
}


car_logement <- c(annee_log_f, chem_log_f, date_chf_f, npie_log_f, stat_log_f, type_log_f)
nom_variable <- get_var_name(npie_log_f)
print(nom_variable)
```

