---
title: "Visualisation Assocation Cholesterol"
author: "Geoffrey BOILAY"
date: "`r format(Sys.time(),'%d %B, %Y')`"
output:
  html_document:
    toc: yes
    toc_float: true
    collapsed: false
    smooth_scroll: false
    toc_depth: '4'
    df_print: paged
  pdf_document:
    toc: true
    toc_depth: 4
---

# Objectif

```{r , echo = FALSE, message = FALSE, warning = FALSE}
#Library

library(tidyverse)
library(dplyr)
library(stringr)
library(janitor)
library(corrplot)
library(BBmisc)
library(lubridate)
library(arsenal)
library(ggfortify)
library(lmtest)
library(questionr)
library(broom)
library(broom.helpers)
library(ggeffects)
library(jtools)
library("writexl")
library(gtsummary)
library(gt)
library(ggcorrplot)
library(vcd)
library(splines)
library(npreg)
library(segmented)
```

L'Objectif est de trouver une éventuelle assiociation entre le cholesterol et l'abeta42.  
Pour y parvenir, nous allons analyser la relation entre ces deux facteurs et segmenter l'association linéaire.

```{r,echo=FALSE}
# glm

glm_reg = function(y,x,data){
  glm(formula=reformulate(termlabels = x, response= y), data=data, family = binomial(logit))
}

# lm
  
lm_reg = function(y,x,data){
  lm(formula=reformulate(termlabels = x, response= y), data=data)  
}  
```

```{r,echo=FALSE}
#Import

data = read.csv("C:/Users/g_boilay/Documents/data2.csv")

```

```{r,echo=FALSE}
#data_chol abeta42 continue

data_chol = filter(data, is.na(abeta42) == F,
                   is.na(age) == F,
                   is.na(sexe) == F,
                   is.na(apoe.reg2) == F,
                   is.na(mmse) == F,
                   is.na(ch) == F,
                   is.na(dia) == F,
                   is.na(hta_med) == F,
                   is.na(imc_reg) == F,
                   is.na(presence_biomarqueur) == F,
                   is.na(niveau_etude_reg) == F,
                   is.na(cholesterol_total) == F
)

data_chol$cholesterol_total = scale(data_chol$cholesterol_total)
data_chol$cholesterol_hdl = scale(data_chol$cholesterol_hdl)
data_chol$cholesterol_ldl = scale(data_chol$cholesterol_ldl)

data_chol$sexe = as.factor(data_chol$sexe)
data_chol$ch = as.factor(data_chol$ch)
data_chol$dia = as.factor(data_chol$dia)
data_chol$hta_med = as.factor(data_chol$hta_med)
data_chol$apoe.reg2 = as.factor(data_chol$apoe.reg2)
data_chol$ma = as.factor(data_chol$ma)
data_chol$ma_mci = as.factor(data_chol$ma_mci)


data_ma_0 = data_chol %>% filter(ma == 0)
data_ma_1 = data_chol %>% filter(ma == 1)

data_mamci_0 = data_chol %>% filter(ma_mci == 0)
data_mamci_1 = data_chol %>% filter(ma_mci == 1)

data_apoe_0 = data_chol %>% filter(apoe.reg2 == 0)
data_apoe_1 = data_chol %>% filter(apoe.reg2 != 0)

#data_ma2_0 = data_chol %>% filter(ma2 == 0)
#data_ma2_1 = data_chol %>% filter(ma2 == 1)
#data_ma2_2 = data_chol %>% filter(ma2 == 2)

```

# Association entre Abeta42 et Cholesterol_total

## Modèle avec le Cholesterol²

```{r,echo=FALSE}
paste0("N = ",nrow(data_chol))

data_chol$cholesterol_total_sq = data_chol$cholesterol_total^2


m1 = c("cholesterol_total","cholesterol_total_sq","ma")
d = data_chol
y = "abeta42"

summary(lm_reg(y,m1,d))
```
La P-valeur du cholesterol carré est de 0.3. Elle est donc non significative.

## Smooth spline

### Calcul du nombre de spline
```{r,warning=FALSE,echo=FALSE}
fit2<-smooth.spline(data_chol$cholesterol_total,data_chol$abeta42,cv = TRUE)
fit2

```
Le modèle trouve 3 splines

### Représentation graphique
```{r,echo=FALSE}
plot(data_chol$cholesterol_total,data_chol$abeta42,col="grey")
lines(fit2,lwd=2,col="purple")
legend("topright",("Smoothing Splines with 3 df"),col="purple",lwd=2)
```

On peut remarquer que le modèle est sensible aux valeurs extrèmes.

### Calcul du nombre de spline sans valeurs extrèmes

On supprime les valeurs de cholesterol_total > 3.5

```{r,echo=FALSE}
## outlier

data_chol_outlier = filter(data, is.na(abeta42) == F,
                   is.na(age) == F,
                   is.na(sexe) == F,
                   is.na(apoe.reg2) == F,
                   is.na(mmse) == F,
                   is.na(ch) == F,
                   is.na(dia) == F,
                   is.na(hta_med) == F,
                   is.na(imc_reg) == F,
                   is.na(presence_biomarqueur) == F,
                   is.na(niveau_etude_reg) == F,
                   is.na(cholesterol_total) == F,
                   cholesterol_total < 3.5
)

data_chol_outlier$cholesterol_total = scale(data_chol_outlier$cholesterol_total)
data_chol_outlier$cholesterol_hdl = scale(data_chol_outlier$cholesterol_hdl)
data_chol_outlier$cholesterol_ldl = scale(data_chol_outlier$cholesterol_ldl)

data_ma_outlier_0 = data_chol_outlier %>% filter(ma == 0)
data_ma_outlier_1 = data_chol_outlier %>% filter(ma == 1)

```

```{r,warning=FALSE,echo=FALSE}
fit2<-smooth.spline(data_chol_outlier$cholesterol_total,data_chol_outlier$abeta42,cv = TRUE)
fit2

```
Le modèle trouve 2 splines

### Représentation graphique sans valeurs extrèmes

```{r,warning=FALSE,echo=FALSE}
plot(data_chol_outlier$cholesterol_total,data_chol_outlier$abeta42,col="grey")
lines(fit2,lwd=2,col="purple")
legend("topright",("Smoothing Splines with 2.003235 df selected by CV"),col="purple",lwd=2)
```

## Représentation graphique d'une regression linéaire avec une cassure en x = 0

```{r,echo=FALSE}
# Créer des données simulées
x <- data_ma_outlier_1$abeta42
y <- data_ma_outlier_1$cholesterol_total

# Créer un dataframe avec les données
data <- data.frame(x, y)

# Tracer le graphique avec une cassure en x = 0
ggplot(data, aes(x = x, y = y)) +
  geom_point() +
  geom_smooth(method = "lm", formula = y ~ x * (x >= 0), se = FALSE) +
  theme_minimal() +
  labs(x = "Cholesterol_total", y = "abeta42", title = "Association entre abeta42 et cholesterol_total avec une cassure en 0")
```
On remarque que la tendance de la régression linéaire s'inverse après la cassure.


## Analyse sur la variable MA

La variable MA correspond aux patients diagnostiqués atteint de la Maladie d'Alzheimer en dichotomique.


### Regression linéaire {.tabset}

Les regressions linéraires contiennent comme variables explicatives le cholesterol total et le cholesterol total au carré.  
La variable à expliquer est abeta42.  
Le cholesterol est standardisé et ne contient pas de valeurs extrèmes (> 3.5)

```{r,echo = FALSE}
data_ma_outlier_0$cholesterol_total_sqrt = data_ma_outlier_0$cholesterol_total^2
data_ma_outlier_1$cholesterol_total_sqrt = data_ma_outlier_1$cholesterol_total^2
data_chol_outlier$cholesterol_total_sqrt = data_chol_outlier$cholesterol_total^2
```

#### MA = 0
```{r,echo = FALSE}
reg0 = lm(abeta42 ~ cholesterol_total + cholesterol_total_sqrt, data = data_ma_outlier_0)
summary(reg0)

plot(data_ma_outlier_0$cholesterol_total,data_ma_outlier_0$abeta42)
abline(reg0, col = "red")
```
On remarque que la pente de la régression semble nulle.

#### MA = 1

```{r,echo = FALSE}
reg1 = lm(abeta42 ~ cholesterol_total + cholesterol_total_sqrt, data = data_ma_outlier_1)
summary(reg1)
plot(data_ma_outlier_1$cholesterol_total,data_ma_outlier_1$abeta42)
abline(reg1, col = "red")

```
On remarque que la pente de la régression a une tendance positive.








## Modèles linéaires avec séparation du cholesterol_total en 0 en fonction de MA

Nous avons remarqué plus haut que la tendance du cholesterol_total sur abeta42 s'inversent en 0.  
Nous allons voir si cette tendance s'accentue en fonction du diagnostic de la Maladie d'Alzheimer (variable MA)  


```{r,echo=FALSE}
data_chol_outlier$chol1 = ifelse(data_chol_outlier$cholesterol_total <= 0, data_chol_outlier$cholesterol_total, 0)
data_chol_outlier$chol2 = ifelse(data_chol_outlier$cholesterol_total <= 0, 0, data_chol_outlier$cholesterol_total)


data_ma_0$chol1 = ifelse(data_ma_0$cholesterol_total <= 0, data_ma_0$cholesterol_total, 0)
data_ma_0$chol2 = ifelse(data_ma_0$cholesterol_total <= 0, 0, data_ma_0$cholesterol_total)

data_ma_1$chol1 = ifelse(data_ma_1$cholesterol_total <= 0, data_ma_1$cholesterol_total, 0)
data_ma_1$chol2 = ifelse(data_ma_1$cholesterol_total <= 0, 0, data_ma_1$cholesterol_total)
```


### Modèle linéaire sur cholesterol_total, MA et l'intéraction

```{r,echo=FALSE}
regclassic = lm(abeta42 ~ cholesterol_total + ma + cholesterol_total*ma, data = data_chol_outlier)
summary(regclassic)
```




### Modèle linéaire sur le cholesterol_total séparé, MA et les intéractions
```{r,echo=FALSE}
regall = lm(abeta42 ~ chol1 + chol2 + ma + chol1*ma + chol2*ma, data = data_chol_outlier)
summary(regall)

```



### Modèle linéaire sur le cholesterol_total séparé sur MA = 0
```{r,echo=FALSE}
reg0 = lm(abeta42 ~ chol1 + chol2, data = data_ma_0)
summary(reg0)

plot(abeta42 ~ cholesterol_total,data = data_ma_0)
abline(reg0,col = "red")
```

### Modèle linéaire sur le cholesterol_total séparé sur MA = 1

```{r,echo=FALSE}
reg1 = lm(abeta42 ~ chol1 + chol2, data = data_ma_1)
summary(reg1)

plot(abeta42 ~ cholesterol_total,data = data_ma_0)
abline(reg1,col = "red")
```



```{r,echo=FALSE}
reg0 = lm(abeta42 ~ chol1 + chol2, data = data_ma_0)
summary(reg0)

```


# Association entre Abeta42 et Cholesterol_ldl

## Smooth spline {.tabset}

Nous regardons quel type de cholesterol semble avoir le plus d'effet sur l'abeta42.

### Cholesterol_hdl

```{r,echo=FALSE,warning=FALSE}
data_chol_hdl = data_chol %>% filter(is.na(cholesterol_hdl)==F)

fit2<-smooth.spline(data_chol_hdl$cholesterol_hdl,data_chol_hdl$abeta42,cv = TRUE)
fit2

plot(data_chol_hdl$cholesterol_hdl,data_chol_hdl$abeta42,col="grey")
lines(fit2,lwd=2,col="purple")
legend("topright",("Smoothing Splines with 2 df"),col="purple",lwd=2)

```

### Cholesterol_ldl
```{r,echo=FALSE,warning=FALSE}
data_chol_ldl = data_chol %>% filter(is.na(cholesterol_ldl)==F)
  
fit2<-smooth.spline(data_chol_ldl$cholesterol_ldl,data_chol_ldl$abeta42,cv = TRUE)
fit2
plot(data_chol_ldl$cholesterol_ldl,data_chol_ldl$abeta42,col="grey")
lines(fit2,lwd=2,col="purple")
legend("topright",("Smoothing Splines with 2 df"),col="purple",lwd=2)
```

On remarque une pente plus élevée que sur la représentation graphique avec le cholesterol_hdl





## Segmentation

L'objectif est de trouver le point le plus juste pour la cassure dans la droite de regression linéaire.


```{r,echo=FALSE}
data_ldl = read.csv("C:/Users/g_boilay/Documents/data_chol_ldl.csv")
```

### Nuage de point abeta42 ~ Cholesterol_ldl

```{r,echo=FALSE}
## plot

plot(abeta42 ~ cholesterol_ldl, data = data_ldl)
```


### Model 1 (modèle simple) {.tabset}

#### Modèle linéaire
```{r,echo=FALSE}
mod = lm(abeta42 ~ cholesterol_ldl, data = data_ldl)
summary(mod)
```
#### AIC
```{r,echo=FALSE}
AIC(mod)
```

#### segment

```{r,echo=FALSE}
segmented_model <- segmented(mod,seg.Z = ~cholesterol_ldl, psi = 0)
summary(segmented_model)
```

Le point de cassure estimé est à -1.557

#### AIC Segment

```{r,echo=FALSE}
AIC(segmented_model)
```
#### Plot

```{r,echo=FALSE}
plot(abeta42 ~ cholesterol_ldl, data = data_ldl, col='steelblue',main ="Model 1")

plot(segmented_model, add=T)

```




### Model 2 (modèle complet) {.tabset}

#### Modèle linéaire
```{r,echo=FALSE}
mod2 = lm(abeta42 ~ cholesterol_ldl + age + sexe + niveau_etude_reg 
         + mmse + ch + dia + hta_med + imc_reg + apoe.reg2, data = data_ldl)
summary(mod2)
```

#### AIC
```{r,echo=FALSE}
AIC(mod2)
```

#### segment
```{r,echo=FALSE}
segmented_model <- segmented(mod2,seg.Z = ~cholesterol_ldl, psi = 0)
summary(segmented_model)
```

#### AIC Segment
```{r,echo=FALSE}
AIC(segmented_model)
```

#### Plot
```{r,echo=FALSE}
plot(abeta42 ~ cholesterol_ldl, data = data_ldl, col='steelblue',main ="Model 2")

plot(segmented_model, add=T)
```



### Model 3 (modèle complet, MA = 0) {.tabset}

#### Modèle linéaire
```{r,echo=FALSE}
data_ma_0 = data_ldl %>% filter(ma == 0)
data_ma_1 = data_ldl %>% filter(ma == 1)

mod3 = lm(abeta42 ~ cholesterol_ldl + age + sexe + niveau_etude_reg 
          + mmse + ch + dia + hta_med + imc_reg + apoe.reg2, data = data_ma_0)
```

#### AIC
```{r,echo=FALSE}
AIC(mod3)
```

#### segment
```{r,echo=FALSE}
segmented_model <- segmented(mod3,seg.Z = ~cholesterol_ldl, psi = 0)
summary(segmented_model)
```

#### AIC Segment
```{r,echo=FALSE}
AIC(segmented_model)
```

#### Plot
```{r,echo=FALSE}
plot(abeta42 ~ cholesterol_ldl, data = data_ldl, col='steelblue',main ="Model 3")

plot(segmented_model, add=T)
```

#### Calcul ldl1 et ldl2

```{r,echo=FALSE}
ldl <- data_ma_0$cholesterol_ldl

ldl1 <- ifelse(ldl < 0.746, ldl, 0.746)
ldl2 <- ifelse(ldl < 0.746, 0, ldl - ldl1)

summary(ldl1)
summary(ldl2)


```

#### Modèle linéaire avec ldl 1 et ldl 2
```{r,echo=FALSE}
modte = lm(abeta42 ~ ldl1 + ldl2 + age + sexe + niveau_etude_reg 
          + mmse + ch + dia + hta_med + imc_reg + apoe.reg2, data = data_ma_0)
summary(modte)
```

#### Modèle avec les variables centrées

```{r,echo=FALSE}
data_ma_0$age_med = data_ma_0$age - median(data_ma_0$age)
data_ma_0$mmse_med = data_ma_0$mmse - median(data_ma_0$mmse)

data_ma_0$niveau_etude_reg = as.factor(data_ma_0$niveau_etude_reg)
data_ma_0$imc_reg = as.factor(data_ma_0$imc_reg)

data_ma_0$niveau_etude_reg <- relevel(data_ma_0$niveau_etude_reg, ref = "niveau études intermédiaires")
data_ma_0$imc_reg <- relevel(data_ma_0$imc_reg, ref = "Corpulence normale")


mod3_2 = lm(abeta42 ~ cholesterol_ldl + age_med + sexe + niveau_etude_reg 
          + mmse_med + ch + dia + hta_med + imc_reg + apoe.reg2, data = data_ma_0)

summary(mod3_2)


```
#### Plot avec les variables centrées

```{r,echo=FALSE}
segmented_model3_2 <- segmented(mod3_2,seg.Z = ~cholesterol_ldl)

plot(abeta42 ~ cholesterol_ldl, data = data_ma_0, col='steelblue',main ="Model 3")
plot(segmented_model3_2, add=T)
```



### Model 4 (modèle complet, MA = 1) {.tabset}

#### Modèle linéaire
```{r,echo=FALSE}
data_ma_0 = data_ldl %>% filter(ma == 0)
data_ma_1 = data_ldl %>% filter(ma == 1)

mod4 = lm(abeta42 ~ cholesterol_ldl + age + sexe + niveau_etude_reg 
          + mmse + ch + dia + hta_med + imc_reg + apoe.reg2, data = data_ma_1)
```

#### AIC
```{r,echo=FALSE}
AIC(mod4)
```

#### segment
```{r,echo=FALSE}
segmented_model <- segmented(mod4,seg.Z = ~cholesterol_ldl, psi = 0)
summary(segmented_model)
```

#### AIC Segment
```{r,echo=FALSE}
AIC(segmented_model)
```

#### Plot
```{r,echo=FALSE}
plot(abeta42 ~ cholesterol_ldl, data = data_ldl, col='steelblue',main ="Model 4")

plot(segmented_model, add=T)
```

#### Calcul ldl1 et ldl2

```{r,echo=FALSE}
ldl <- data_ma_1$cholesterol_ldl

ldl1 <- ifelse(ldl < -0.393, ldl, -0.393)
ldl2 <- ifelse(ldl < -0.393, 0, ldl - ldl1)

summary(ldl1)
summary(ldl2)


```

#### Modèle linéaire avec ldl 1 et ldl 2
```{r,echo=FALSE}
modte = lm(abeta42 ~ ldl1 + ldl2 + age + sexe + niveau_etude_reg 
          + mmse + ch + dia + hta_med + imc_reg + apoe.reg2, data = data_ma_1)
summary(modte)
```

#### Modèle avec les variables centrées

```{r,echo=FALSE}
data_ma_1$age_med = data_ma_1$age - median(data_ma_1$age)
data_ma_1$mmse_med = data_ma_1$mmse - median(data_ma_1$mmse)

data_ma_1$niveau_etude_reg = as.factor(data_ma_1$niveau_etude_reg)
data_ma_1$imc_reg = as.factor(data_ma_1$imc_reg)

data_ma_1$niveau_etude_reg <- relevel(data_ma_1$niveau_etude_reg, ref = "niveau études intermédiaires")
data_ma_1$imc_reg <- relevel(data_ma_1$imc_reg, ref = "Corpulence normale")


mod4_2 = lm(abeta42 ~ cholesterol_ldl + age_med + sexe + niveau_etude_reg 
          + mmse_med + ch + dia + hta_med + imc_reg + apoe.reg2, data = data_ma_1)

summary(mod4_2)


```
#### Plot avec les variables centrées

```{r,echo=FALSE}
segmented_model4_2 <- segmented(mod4_2,seg.Z = ~cholesterol_ldl)

plot(abeta42 ~ cholesterol_ldl, data = data_ma_0, col='steelblue',main ="Model 4")
plot(segmented_model4_2, add=T)
```

